【裁判字號】    98,上重訴,54
【裁判日期】    981029
【裁判案由】    毒品危害防制條例等
【裁判全文】
臺灣高等法院刑事判決                98年度上重訴字第54號
上  訴  人
即  被  告  甲○○
選任辯護人  蕭萬龍律師
上  訴  人
即  被  告  己○○
選任辯護人  張玉希律師
上  訴  人
即  被  告  戊○○
選任辯護人  趙元昊律師
上列上訴人等因毒品危害防制條例等案件，不服臺灣桃園地方法
院97年度重訴字第49號，中華民國98年6 月16日第一審判決（起
訴案號：臺灣桃園地方法院檢察署97年度偵字第11235 號及移送
併辦案號：97年度偵字第17283 號），提起上訴，本院判決如下
：
    主  文
原判決撤銷。
甲○○共同運輸第一級毒品，處無期徒刑，褫奪公權終身。扣案
附表一編號一、二所示第一級毒品海洛因，均沒收銷燬之；扣案
附表一編號三、四所示之物均沒收；未扣案附表一編號五所示運
輸毒品所得新臺幣壹萬元、泰銖貳萬元，均與庚○○等人連帶沒
收，如全部或一部不能沒收時，以其財產連帶抵償之；未扣案附
表一編號六所示之物，均沒收，如全部或一部不能沒收時，追徵
其價額，或以其財產連帶抵償之。
己○○、戊○○共同運輸第一級毒品，各處無期徒刑，均褫奪公
權終身。扣案附表二編號一所示第一級毒品海洛因，均沒收銷燬
之；扣案附表二編號二所示之物均沒收；扣案附表二編號三所示
運輸毒品所得新臺幣壹仟玖佰元、美金參佰參拾伍元，均與壬○○等人連帶沒收；未扣案運輸毒品所得新臺幣壹佰元、美金捌佰
陸拾伍元，均與壬○○等人連帶沒收，如全部或一部不能沒收時
，以其財產連帶抵償之。
    事  實
一、甲○○、丁○○（由原審法院另案通緝中）、子○○、林原
    德（所涉運輸第一級毒品犯行，經原審法院以98年度重訴字
    第6 號均判處無期徒刑，褫奪公權終身在案）、不詳姓名年
    籍綽號「阿明」成年人均明知海洛因係毒品危害防制條例第
    2 條第2項第1款公告之第一級毒品，且係行政院依懲治走私
    條例第2條第4項公告「管制物品項目及其數額」所列甲項第
    4 款之管制進出口物，非經許可不得非法運輸進入我國境內
    ，其等基於共同運輸第一級毒品海洛因及私運管制物品進口
    之犯意聯絡，甲○○、丁○○主導自泰國運輸海洛因來台之
    計畫，並與子○○、林原德及「阿明」合作，由甲○○、丁○○負責接應赴泰國夾帶海洛因入境之人即俗稱「交通」，
    林原德、「阿明」負責找尋「交通」，並由子○○協助「交
    通」辦理護照及機票，「交通」回國後，將海洛因交予林原
    德。其等謀議既定，由林原德、「阿明」分別於民國95年12
    月初，尋得願意接受免費提供食宿、機票費用、零用金及不
    詳報酬之友人庚○○、乙○○〈另「阿明」提供乙○○報酬
    新台幣（下同）105萬元〉，庚○○所涉運輸第一級毒品犯
    行，經本院以96年度上重訴字第58號判處有期徒刑17年，嗣
    經最高法院駁回上訴確定；乙○○所涉運輸第一級毒品犯行
    ，經原審法院以96年度重訴字第17號判處有期徒刑15年2 月
    確定在案）。庚○○本於即使該行李箱內夾藏海洛因，仍不
    違背其本意之不確定故意；乙○○明知其將運輸回台之行李
    箱內夾藏海洛因，其等乃共同基於運輸第一級毒品海洛因及
    私運管制物品進口之犯意聯絡，於95年12月上旬某日，由子
    ○○駕駛不詳車號自小客車搭載庚○○與林原德前往補辦退
    伍令，再至台北市○○○路某處照相館辦理照相快洗後，林
    原德、子○○取得庚○○身分證、退伍令、相片，為庚○○
    辦理護照、購買機票、預訂機位等事宜。期間，庚○○均利
    用其本人所有搭配0000000000號預付卡之黑色行動電話與林
    原德持用搭配0000000000號門號之行動電話聯絡前往泰國運
    輸海洛因相關細節之工具。乙○○則以其所有搭配00000000
    00號門號之行動電話與「阿明」保持聯絡。嗣丁○○自「阿
    明」處得知乙○○聯絡方式，乃於95年12月22日電聯乙○○
    ，約乙○○攜帶護照至台北市○○路「浪漫一生」西餐廳見
    面。2人碰面後，丁○○交付乙○○15,000元機票費用及字
    條1張，帶同乙○○至台北市○○○路○段33號3樓之6「上鼎
    旅行社」，由乙○○單獨進入該旅行社向職員楊靜玉交錢並
    拿取機位訂票資料（丁○○在外等候）後，丁○○即告知乙○○應於95年12月23日上午自行前往臺灣桃園國際機場（下
    稱「桃園機場」）搭乘該日上午9時35分許起飛之中華航空
    公司（下稱「華航」）編號CI693號班機赴泰國曼谷，並言
    明其會在曼谷機場接應乙○○。林原德於95年12月22日晚間
    6時27分許，確定出發日期後，以0000000000號行動電話撥
    打庚○○0000000000號行動電話通知庚○○，要求庚○○至
    台北市○○○路與民權西路口之某地下室網咖會合。庚○○
    依約與林原德會合，林原德告知庚○○駐留該網咖內，並於
    次日早上搭機赴泰國曼谷。期間，林原德帶同庚○○至網咖
    對面小吃攤吃飯喝酒，飲酒中，林原德交待庚○○此行要帶
    其己有之行動電話，再將身分證交還庚○○。飲畢，2 人返
    回上開網咖等候。迨95年12月23日早上5、6時許，子○○駕
    駛不詳車號自小客車搭載同要搭機赴泰國曼谷之不知情寅○○（因已順利通關，無法證明行李內夾藏海洛因）至網咖，
    再搭載林原德、庚○○一同趕赴桃園機場。途中，子○○將
    庚○○之護照、退伍令、相片、機票、1萬元交予林原德轉
    交庚○○，林原德又交待庚○○、寅○○飛抵泰國曼谷機場
    後，在該機場第6號出口等待接應之人。乙○○則獨自前往
    桃園機場。嗣庚○○、寅○○搭乘與乙○○同班機之華航編
    號CI693號班機赴泰國曼谷。甲○○、丁○○為避人耳目，
    甲○○先於95年12月8日電請新台旅行社副理丑○○，代訂
    95年12月23日由台北飛曼谷之長榮航空公司（以下簡稱「長
    榮航空」）編號BR67號班機之往返機票（返程日期預定為95
    年12月26日），丁○○於95年12月20日，向上鼎旅行社職員
    楊靜玉訂購95年12月23日與甲○○同航班之往返機票（返程
    日期預定為96年1月12日）。2人於95年12月23日共至桃園機
    場搭乘該日上午9時20分許起飛之長榮航空編號BR67 號班機
    赴泰國曼谷。嗣庚○○、寅○○飛抵泰國曼谷機場約莫半小
    時後，在該機場第6號出口出現1胖1瘦男子丁○○、甲○○
    ，偕同乙○○至該處與庚○○、寅○○會合，並稱因辦理乙○○之簽證手續而有所延誤。甲○○、丁○○分別在曼谷機
    場樓下櫃台辦理泰國門號SIM卡交予庚○○、乙○○使用（
    庚○○曾將該卡插入上開黑色行動電話內使用，而留有記錄
    ）。甲○○、丁○○又將其2人所有泰國聯絡門號000000000
    0號告知庚○○、乙○○、寅○○，丁○○亦當場交付泰銖2
    萬元予乙○○作為其零用金。其等5人隨即搭乘計程車至曼
    谷市區某旅館，丁○○、甲○○安排庚○○、寅○○入住31
    2號房，乙○○入住309號房。其後，甲○○於95年12月24日
    下午在庚○○、寅○○房間內，自泰國撥打電話聯絡新台旅
    行社副理丑○○，要求將其於95年12月26日返國之機票提早
    一日至95年12月25日，丑○○乃為其電話聯絡長榮航空更改
    班機時間。嗣甲○○又電話聯絡丑○○要求為丁○○更改班
    機與其同一班機返國，待丑○○為甲○○、丁○○更改長榮
    班機完畢後，甲○○再以泰國門號0000000000致電丑○○，
    誆稱其在泰國咖啡廳遇到庚○○、寅○○、乙○○，該3人
    亦欲提早至95年12月25日搭機返國，適逢泰國假日，該3位
    台灣人無法在泰國機場向華航人員更改班機，請丑○○代為
    處理，丑○○乃代向華航更改班機時間。迨95年12月25日中
    午時分，甲○○、丁○○至庚○○、寅○○及乙○○之房間
    內，分別將行李箱1只交予該3人，其中交予庚○○之黑色行
    李箱內裝有外部標示為太陽餅、茶香糕、草莓果凍等字樣且
    屬其等所有之紙盒6個（內裝預先以黃色膠帶、膠膜包裹妥
    當之海洛因磚4塊、以塑膠袋包裹之海洛因共17包，海洛因
    合計淨重2251.85公克、空包裝總重254.81公克，純度71.46
    %，純質淨重1609.17公克，及用以掩飾、藏匿海洛因之食品
    ）；交予乙○○之黑色行李箱內裝有外部標示為櫻花果、太
    陽餅、茶梅等字樣且屬其等所有之紙盒9個（內裝預先以黃
    色膠帶、膠膜包裹妥當之海洛因磚3塊、以塑膠袋包裹之海
    洛因共33包，海洛因合計淨重2437.82公克、空包裝總重190
    .79公克，純度71.73%，純質淨重1748.65公克，及用以掩飾
    、藏匿海洛因之食品），同時交付自泰國返台機票各1紙予
    庚○○、寅○○、乙○○，並告知渠等順利抵達臺灣後，林
    原德將會撥打電話與庚○○聯繫取貨後，甲○○、丁○○乃
    先行自曼谷機場搭乘長榮航空編號BR212號班機於同日下午4
    時55分許返抵桃園機場，庚○○、乙○○、寅○○則攜帶上
    開行李箱前往曼谷機場搭乘華航編號CI696號班機，而於同
    日晚間10時25分許返抵桃園機場。庚○○、乙○○以此方式
    共同運輸走私上開海洛因進入臺灣。嗣庚○○於同日晚上10
    時37分許，在桃園機場第一航廈通過編號3110號入境海關檢
    查台時，為內政部警政署航空警察局安檢隊與財政部臺北關
    稅局人員察覺有異，自其攜帶之黑色行李箱內扣得上開海洛
    因磚4塊、17包，以及供運輸毒品所用之紙盒6個（含其內食
    品），和庚○○所有、供聯絡運輸毒品事宜所用之上開黑色
    行動電話1具（未扣得其內SIM卡）；寅○○則於同日晚間10
    時39分25秒許順利通過編號3106號之檢驗櫃台離去；乙○○
    繼於同日晚間10時39分59秒許通過編號3106號之檢驗櫃台時
    ，為內政部警政署航空警察局安檢隊與財政部臺北關稅局人
    員察覺有異，自其攜帶之黑色行李箱內扣得上開海洛因磚3
    塊、33包，以及供運輸毒品所用之紙盒9個（含其內食品）
    ，和乙○○所有、供聯絡運輸毒品事宜所用插有0000000000
    門號SIM卡行動電話1具、丁○○與甲○○在曼谷所交付予乙○○之泰國SIM卡1張（序號HAPPＺ0000000000000000000）。
    嗣庚○○供出上開各等人之犯罪情節，經警比對林原德、庚○○使用之行動電話之通聯情形、丁○○、甲○○、庚○○
    、乙○○、寅○○之返國機位更改紀錄、乙○○申用000000
    0000號行動電話曾為丁○○持以訂票等情後，始偵悉上情，
    並於97年4月29日在台灣桃園國際機場第1航廈出境大廳拘提
    甲○○到案。
二、戊○○（綽號「阿益」）、己○○（綽號「阿安」）、丁○○（由原審法院另案通緝中）、子○○（綽號「阿德」）、
    辛○○（後2 位所涉運輸第一級毒品犯行，經本院以96年度
    上重訴字第97號各判處有期徒刑16年，經最高法院駁回上訴
    而確定）、壬○○（所涉運輸第一級毒品犯行，經原審法院
    以96年度重訴字第47號判決判處有期徒刑15年6 月，再經本
    法院以96年度上訴字第4710號判決駁回上訴確定）及癸○○
    （所涉運輸第一級毒品犯行，業原審法院以96年度重訴字第
    63 號判處有期徒刑16年，經本院以97年度上訴字第973號駁
    回上訴，再經最高法院駁回上訴確定）等人均明知海洛因係
    毒品危害防制條例第2條第2項第1 款規定之第一級毒品，不
    得運輸、販賣、持有，且係行政院依懲治走私條例第2條第3
    項規定公告管制進口物品，未經許可不得私運來臺。癸○○
    知悉子○○有運輸、走私第一級毒品海洛因之管道，於96年
    3 月初，透過子○○詢問己○○願投資部分資金供運輸、走
    私海洛因入境，經獲首肯後，於同年3 月初某日，在台北市
    ○○街癸○○住處，將5萬、20萬元交子○○，轉交己○○
    收執。迨96年4月初，己○○電詢子○○代為尋找「交通」
    ，己○○、戊○○、子○○、癸○○、丁○○竟基於共同運
    輸第一級毒品海洛因及私運管制物品進口之犯意聯絡，由子
    ○○負責找尋「交通」，戊○○負責聯絡國外當地事宜，己○○代戊○○與子○○聯絡，丁○○負責搭載「交通」前往
    桃園機場搭機。旋因子○○友人辛○○需款孔急，於同年4
    月中旬某日向子○○借錢，子○○向辛○○提及上情，言明
    報酬60萬元，辛○○認有利可圖，轉而遊說同居人壬○○擔
    任出國運毒之「交通」，並表示其另案假釋中，無法出國，
    且以後即不再碰毒品，壬○○因積欠卡債，且為撫育稚子，
    需錢孔急，辛○○、壬○○遂萌生與子○○等人共同運輸第
    一級毒品海洛因及私運管制物品進口之犯意聯絡，而應允赴
    緬甸運輸走私海洛因來台。子○○即將此事轉知己○○、戊○○，並於96年4月20日，子○○、己○○、戊○○相約在
    台北市西門町東山咖啡店內謀議運輸海洛因走私入台之細節
    ，戊○○當場交付10萬元予子○○，作為支付安排運輸毒品
    之費用，並告知子○○負責為壬○○辦護照、緬甸簽證、訂
    機位、買機票等事項及壬○○前往緬甸取得海洛因後運輸、
    走私入台事宜，己○○負責聯繫點收海洛因之事，並命丁○○負責於出國當日駕車搭載壬○○前往機場搭機，壬○○則
    擔任出國運輸走私海洛因返國之「交通」，其等言明事成後
    ，癸○○可按出資比例取得海洛因，壬○○及辛○○可取得
    酬勞45萬元（另15萬元酬勞由辛○○私下取得，辛○○事先
    要求子○○守密），子○○可得酬勞20萬元，其等所為共同
    運輸第一級毒品走私入台之謀議至此底定。辛○○隨即偕同
    壬○○前往拍攝辦理護照所需之照片，連同壬○○身分證等
    證件轉交子○○持以辦理壬○○之護照、緬甸簽證、訂機位
    、購買機票及住宿時。嗣於96年5月13日上午5時許，丁○○
    依己○○指示駕駛不詳車號自小客車搭載子○○及另名不知
    情男子接送壬○○前往桃園機場，途中由子○○交付護照、
    機票予壬○○，並交代壬○○抵達緬甸後應前往預定之飯店
    投宿，且須撥打電話給伊告知房號，丁○○則告知壬○○帶
    毒品回來不用緊張等語。俟子○○等人於96年5月13日上午6
    時許，抵達桃園機場，由子○○偕同壬○○至華信航空公司
    （下稱「華信航空」）櫃臺劃位完畢，並交付現金2,000元
    及美金1,200元予壬○○作為零用後，壬○○即搭乘華信航
    空編號837號班機飛抵緬甸，投宿在子○○事先預定之仰光
    飯店內，並自下榻飯店房間內電聯子○○，告知入住房號，
    子○○則交代壬○○須在飯店房間等候，這幾天將有人去找
    她等語。迨同年月17日，有不詳姓名年籍之成年我國籍男子
    （尚無證據足認與本案共犯有犯意聯絡與行為分擔）約同壬○○搭機轉往緬甸大其力之湄公河飯店投宿409號房，壬○○電告子○○入住飯店及房號。旋有不詳姓名年籍與壬○○
    等人有共同運輸第一級毒品海洛因及私運管制物品進口之犯
    意聯絡之某成年男子（下稱某男）至飯店交付予壬○○夾藏
    有海洛因4包（驗餘合計淨重3071.16公克，空包裝總重107.
    84公克，純度百分之52.09，純質淨重1599.77公克）之草綠
    色行李箱1只。嗣於96年5月20日下午，壬○○攜帶該草綠色
    行李箱1只，搭機返回仰光後，由子○○聯絡更改回國班機
    ，壬○○始於96年5月22日下午搭乘華信航空編號838號班機
    入境桃園機場，而將海洛因運輸入境我國。同日下午6時許
    ，子○○偕同共同出資之癸○○前往桃園機場接壬○○，並
    與欲前往機場點收海洛因之己○○會合。詎壬○○於96年5
    月22日下午6時35分許，在桃園機場第一航廈入境通關前，
    為內政部警政署航空警察局安檢隊以Ｘ光透視檢查其所攜帶
    之上開草綠色行李箱，發覺可疑，乃當場查獲壬○○，並扣
    得該行李箱內夾藏之上開海洛因4包及外包裝袋4個、草綠色
    行李箱1只，暨壬○○用剩之1千9百元及美金335元。子○○
    、己○○得知上情後，隨即離開機場。嗣為警循線查獲辛○○、子○○、丁○○後，經子○○供出己○○、戊○○、癸○○等共犯，始偵悉上情。
三、案經內政部警政署航空警察局移送臺灣桃園地方法院檢察署
    檢察官偵查起訴及移送併案審理。
    理  由
壹、證據能力
一、甲○○部分
    上訴人即被告甲○○經合法送達，無正當理由未到庭。惟據
    其選任辯護人到庭爭執丁○○之警詢筆錄、偵查筆錄之證據
    能力，其餘均同意當作證據（本院卷一第88反面）。經查：
  (1)證人丁○○經原審傳、拘未到庭，復經本院合法傳喚無正當
    理由未到庭，因其業經台灣板橋地方法院檢察署、原審法院
    先後於98年3月30日、同年5月12日發布通緝，有丁○○本院
    前案紀錄表存卷可參（本院卷一第195 頁），顯見丁○○所
    在已屬不明而傳喚不到。惟丁○○於97年5 月27日警詢筆錄
    關於其於95年12月23日至25日與甲○○同往泰國、其與證人
    庚○○間之往來情形等節之陳述，對甲○○而言，固屬被告
    以外之人於審判外之陳述，惟於警詢筆錄之末，已清楚表示
    其係在自由意識下陳述，警員並無非法取共之情（偵17283
    卷第23-1頁），且丁○○始終未坦承犯行，對於甲○○協助
    庚○○等人更改返台班機均回以不知情，悉依其自由意識而
    製作警詢筆錄無誤。參以丁○○往返泰國之情節與丁○○之
    旅客入出境記錄查詢吻合（偵11235卷第115頁），斟酌其陳
    述當時之原因、過程、內容等外在環境，堪認丁○○上開證
    述，具有可信之特別情況，且為證明本件犯罪事實之存否所
    必要，依刑事訴訟法第159條之3第3款規定，丁○○警詢筆
    錄應有證據能力。
  (2)丁○○於96年9月4日、96年10月2日等警詢、96年10月2日偵
    訊筆錄所為陳述，均未提及與甲○○有關之事，核其陳述內
    容自與甲○○有無涉犯被訴犯行之證據不具關連性連性而無
    證據能力。
二、己○○、戊○○部分
    上訴人即被告己○○及其選任辯護人對子○○、丁○○之警
    詢筆錄、偵訊筆錄，均爭執證據能力，其餘均同意作為證據
    （本院卷一第88反面）；上訴人即被告戊○○及其選任辯護
    人對子○○、丁○○之警詢筆錄、偵訊筆錄，亦爭執證據能
    力，並對子○○指認戊○○違法，其餘均同意作為證據（本
    院卷一第88反面、卷二第26頁）。
  (1)證人子○○於原審所證（案發後，在中和泡沫紅茶店向己○○、戊○○借錢遭拒，遂陷害己○○與戊○○，故我在警詢
    、偵查中關於己○○、戊○○部分是偽證），與其在警詢中
    所陳不符（己○○、戊○○與我共商運輸海洛因事宜；戊○○先拿10萬元給我，幫壬○○付機票、護照等相關支出；案
    發後，我、戊○○、己○○曾在台北市西門町見面，他們告
    訴我先躲一陣子），且子○○供述其於警詢所陳沒有意見，
    均實在，並承認的都是基於自由意願（原審法院96年度重訴
    字第47號影卷審判筆錄第20頁、本院卷一第253 反面），復
    於原審到庭作證時，始終未表示遭警以不正方法或違背法定
    程序而製作其警詢筆錄；又子○○於偵查中具結證述後，檢
    察官訊問有無其他陳述，表示「希望如果他們遭查獲，我可
    以不要跟他們同庭開庭，我怕我有危險，而且不好講話」（
    偵11235卷第159頁），故子○○於警詢所陳，悉基於自由意
    識而為，較諸其於原審因恐不利於己○○、戊○○而無法自
    由陳述之外部附隨環境，自具有較可信之特別情況，足以取
    代其於原審中經己○○、戊○○及其等選任辯護人之反對詰
    問予以核實，所獲可信性之保證，且為證明己○○、戊○○
    是否涉及本件運輸、走私第一級毒品海洛因之犯罪事實存否
    所必要，認以之作為證據為適當，依刑事訴訟法第159條之2
    規定，子○○之警詢筆錄自具證據能力。至子○○與己○○
    、戊○○為共犯關係，自無因子○○供出己○○等而得依毒
    品危害防制條例第17條規定就其己身案件獲邀減刑之寬典，
    故不影響子○○證詞之證據能力。
  (2)證人丁○○經原審傳、拘未到庭，復經本院合法傳喚無正當
    理由未到庭，因其業經台灣板橋地方法院檢察署、原審法院
    先後於98年3月30日、同年5月12日發布通緝，已如上述，顯
    見丁○○所在已屬不明而傳喚不到。本院審酌丁○○於96年
    9月4日警詢筆錄之末，表示所說實在，警員無刑求或非法取
    供（偵17283卷第27-1、23-1頁），於96年10月2日警詢筆錄
    之末，亦表示希望警方調閱我通連紀錄為我查證（偵11235
    卷第84反面），自具「任意性」。再觀諸上開警詢筆錄，丁○○均否認知悉本案細節，並不知「阿益」是誰，顯見丁○○製作警詢筆錄時，係本於自由意識而陳述親身經歷之事實
    ，外部附隨環境具有可信之特別情況，亦為證明己○○、戊○○所涉本案犯行存否所必要者，故依刑事訴訟法第159 條
    之3第3款規定，上開警詢陳述自得例外作為證據。至丁○○
    於96年9月4日警詢筆錄陳述，「阿益」是誰我都不清楚；96
    年10月2日警詢筆錄「事後才知道己○○與子○○及綽號『
    阿益』男子3 人共謀本案」，以子○○指認「阿益」是戊○○（指認合法如下述），而戊○○自承：認識丁○○。是以
    ，丁○○上開不認識「阿益」所陳，應係情虛之詞，而事後
    知悉共犯為何人，並非道聽途說（如下述），要難認丁○○
    之警詢筆錄與戊○○無關連性。
  (3)按現階段刑事訴訟法規定檢察官代表國家偵查犯罪、實施公
    訴，依法其有訊問被告、證人及鑑定人之權，證人、鑑定人
    且須具結，而實務運作時，檢察官偵查中向被告以外之人所
    取得之陳述，原則上均能遵守法律規定，不致違法取供，其
    可信度極高。職是，子○○於檢察官面前具結之偵訊筆錄，
    己○○、戊○○及其等選任辯護人均未釋明「顯有不可信之
    情況」，並於原審到庭具結而為陳述，經己○○、戊○○及
    其等選任辯護人行使反對詰問，依刑事訴訟法第159條之1第
    2 項規定，子○○偵訊筆錄，具有證據能力。至子○○於97
    年4月29日陳述：戊○○打電話叫己○○與其聯絡；96年9月
    28日陳述：運輸毒品之事都是跟「阿安」聯繫等情，因子○○於96年4 月20日曾與己○○、戊○○在西門町東山咖啡廳
    見面談細節，並由戊○○交付10萬元予子○○供辦理壬○○
    之護照、機票、住宿等費用，則己○○出面聯絡子○○，要
    難認與戊○○無涉，自無法據此認子○○偵訊筆錄與戊○○
    無關連性。
  (4)丁○○於偵查中，未具結作證，且未於原審及本院到庭經己○○、戊○○及其等選任辯護人反對詰問，自無法擔保其證
    詞之可信性，應無證據能力。
  (5)現行刑事訴訟法並無關於指認程序之規定，如何由證人正確
    指認犯罪嫌疑人，自應依個案之具體情形為適當之處理，法
    務部及司法警察主管機關對於指認程序所訂頒之相關要領規
    範，無非提供辦案人員參考之資料，故證人之指認程序與相
    關要領規範不盡相符時，尚難謂係違反法律位階之「法定程
    序」。本件子○○認識丁○○、己○○，與「阿益」曾在岩
    灣服刑，戊○○當時擔任打掃公差不用出操是好缺，現在和
    以前沒有改變，並對他印象深刻，再次見面時彼此互相點頭
    ，雙方都知道彼此是誰及個人綽號。且與丁○○、戊○○沒
    有恩怨糾葛，業經子○○陳述在卷（偵11235卷第251、85、
    86頁、原審卷一第282、283頁）。而己○○、丁○○亦坦承
    認識子○○，己○○、丁○○、戊○○彼此均認識，均經己○○、丁○○、戊○○陳述無訛（偵11235 卷第27反面、39
    反面、162、偵17283卷第26-1頁），顯然己○○、丁○○、
    戊○○均為子○○認識之友人，己○○、丁○○、戊○○彼
    此亦熟識。且子○○指認丁○○刑案照片（偵17283 卷第30
    反面）、己○○之護照申請書上照片、戊○○口卡照片，分
    別為丁○○、己○○與戊○○（偵11235卷第252、278頁）
    ，並於原審坦承其曾於偵查中具結指認己○○、戊○○照片
    是己○○及「阿益」（原審卷第286 頁），以子○○自始至
    終均未提及警詢時，遭不正方法取供，且檢察官代表國家偵
    查犯罪，原則上均能遵守法律規定，亦不致違法取供，其可
    信度極高，則子○○於案發之初指認，並無任何證據資料顯
    示其受任何暗示、誘導之不正方法指認。佐以其於偵查中明
    確表示，如果他們遭查獲，希望不要與己○○、戊○○同庭
    開庭，我怕我有危險，而且不好講話，已如上述，則子○○
    於原審到庭作證，我被抓後，檢察官給我看己○○、戊○○
    照片，我看得出來照片上人物係己○○、戊○○，但我是要
    誣陷他們（原審卷一第287 頁），除再次強調偵查中指認並
    無錯誤外，僅係要誣陷他們而已，顯然子○○於警詢、偵查
    中之指認並無誤認之虞，且無顯不可信之情況，自不因指認
    程序僅提供單一照片或口卡，而非依循「真人列隊」方式為
    之，而否定其效力（最高法院98年度台上字第2059、3495、
    5361號判決意旨參照）。
  (6)行動電話發話、受話之有關電話號碼、發（受）話基地台位
    置、發（受）話日、時、分、秒及發（受）話耗費時間等事
    項紀錄，其用途是作為收取電話費或證明電話發（受）話紀
    錄之用，上述資料於電話發（受）話時，電信公司之機房電
    腦就會利用磁片紀錄，固定時間將磁片之紀錄利用電腦列印
    ，係機械性列印之通聯紀錄，非為供述證據，故不屬傳聞證
    據，並無「傳聞證據排除法則」之適用。卷附行動電話通聯
    紀錄係依據子○○供述及其手機，丁○○的通聯紀錄分析對
    象，經核准後，利用手機號碼透過刑事警察局建構的平台投
    單，如同戶役政查詢一樣，各電信業者收到文後，會回覆我
    們，業經證人即警員陳金樑陳述在卷（本院卷二第26頁），
    並經本院函詢內政部警政署航空警察局關於卷附通聯紀錄皆
    係依法向各電信業者調閱，經指揮偵辦檢察官審核，有該局
    98年10月14日航警刑字第0980026769號函在卷為憑（本院卷
    二第2頁），足證卷附通聯紀錄乃檢警依法蒐集證據而取得
    ，並無違法取得證據之情形。又己○○、戊○○及其等選任
    辯護人事後均不爭執證據能力（本院卷二第26反面），自有
    證據能力。
三、以下所引證據，經本院當庭提示，檢察官、己○○、戊○○
    及其等選任辯護人、甲○○之選任辯護人對於被告以外之人
    於審判外之言詞及書面陳述，均同意作為證據（本院卷一第
    88反面），且本院審酌該言詞陳述或書面陳述作成時，並無
    違法或不當之狀況，依刑事訴訟法第159條之5第1 項規定，
    均有證據能力，合先敘明。
貳、實體部分
一、甲○○部分
(一)甲○○經本院合法傳喚，無正當理由未到庭。據其於原審對
    於95年12月23日與丁○○同往泰國，在泰國遇見庚○○、乙○○、寅○○，因其欲提早返國，便自泰國致電新台旅行社
    人員丑○○，請丑○○為其與丁○○更改為95年12月25日返
    台之機位，同時因庚○○等3人表示不懂英文，又致電丑○○表示受3位臺灣人之託代改機位等事實坦承不諱，惟據其
    刑事補充上訴理由狀矢口否認有上開犯行，辯稱：庚○○在
    案發2年後竟能於原審指認，顯違一般生活經驗，且其受制
    於警詢被灌輸伊為交付毒品之人，應有受他人誤導之可能。
    蓋庚○○與相處較久之寅○○，竟指認不清，豈能對僅見過
    幾次面之甲○○記憶深刻，故庚○○指認甲○○乃為其自己
    之上訴利益。庚○○身高178公分，乙○○身高172公分，庚○○指認在泰國高瘦男子為180公分，乙○○指認該瘦高男
    子身高較其矮，2人指認顯有歧異。且甲○○身高僅170公分
    ，故庚○○指認有誤。依丑○○、庚○○對甲○○在咖啡廳
    或房間內為庚○○等3人更改機位，使用國語或英文等情不
    同，甲○○當非在泰國較瘦之人。乙○○已知供出毒品來源
    可減刑，於偵查中清楚表示不認識甲○○。事隔2年後，乙○○與庚○○同車到法院作證，竟未提及「阿明」而顯迎合
    庚○○之供述，並以怕法院不相信會多條罪，藉詞合理化自
    己不實指認云云。
(二)經查：
  (1)上開事實一，業經證人即庚○○、乙○○證述明確，核與同
    案被告丁○○關於其與甲○○同往返泰國、證人丑○○關於
    甲○○訂購機票、更改機票、證人楊靜玉關於乙○○、丁○○訂購機票等情大致相符，並有甲○○、丁○○、庚○○、
    乙○○、寅○○之旅客入出境記錄查詢表、班機艙單各、乙○○向上鼎旅行社訂購前往泰國機票之紀錄各1份（偵11235
    卷第114至123頁）附卷可參。又庚○○、乙○○於95年12月
    25日入境中正機場時分別攜帶之黑色行李箱，經送請法務部
    調查局鑑定內容物，得知屬庚○○攜帶之行李箱內裝有外部
    標示為太陽餅、茶香糕、草莓果凍等字樣且屬其等所有紙盒
    6個（內裝預先以黃色膠帶、膠膜包裹妥當之海洛因磚4塊、
    以塑膠袋包裹之海洛因共17包，海洛因合計淨重2251.85 公
    克、空包裝總重254.81公克，純度71.46%，純質淨重1609.1
    7公克，及用以掩飾、藏匿海洛因之食品）；屬乙○○攜帶
    之行李箱內裝有外部標示為櫻花果、太陽餅、茶梅等字樣且
    屬其等所有之紙盒9個（內裝預先以黃色膠帶、膠膜包裹妥
    當之海洛因磚3塊、以塑膠袋包裹之海洛因共33包，海洛因
    合計淨重24 37.82公克、空包裝總重190.79公克，純度71.7
    3%，純質淨重1748.65公克，及用以掩飾、藏匿海洛因之食
    品），有該局96年2月16日調科壹字第09623012810、000000
    00000號鑑定書2紙附卷足憑（庚○○案件原審影卷右上角95
    頁、乙○○案件偵26454卷一右上角鉛筆編頁第5頁）。庚○○、乙○○因此觸犯運輸第一級毒品犯行，經遭判刑確定，
    亦經本院依職權調閱臺灣桃園地方法院檢察署96 年度執他
    字第2975號乙○○毒品案件全卷資料，及同署96年度執他字
    第3154號庚○○毒品案件全卷資料核閱無誤。
  (2)觀諸庚○○、乙○○、上鼎旅行社職員楊靜玉、新台旅行社
    副理丑○○之證述：
  庚○○證稱：95年12月初，因我失戀，林原德說要招待我出
    國，叫我過去散心，他在泰國的朋有禮物要送他，要我順便
    幫他帶回來。後來沒幾天我把身分證交林原德去辦護照，林
    原德轉交給子○○，由子○○開車搭載林原德、我同去林森
    北路、民權東路附近照相館拍照、辦退伍令，我將身分證交
    林原德去辦護照、出國證件，林原德負擔我去泰國的所有食
    宿、機票等費用。出國前一天即95年12月22日晚上，林原德
    打電話給我，叫我去台北市○○○路、承德路附近的地下室
    網咖與他碰面，因林原德看我無聊，2人就在地下室網咖的
    對面的小攤子喝酒，我們都沒有回家，在網咖一直等到早上
    子○○來載我們。林原德都跟子○○接洽，子○○是司機，
    他載我、子○○和寅○○去機場（乙○○係單獨前往桃園機
    場，此經庚○○更正在案）。在去機場途中，子○○、林原
    德教我與寅○○如何通關，子○○將我的護照、機票、1 萬
    元交給林原德轉交給我。我們下車通關時，子○○、林原德
    沒有一起進來機場。在泰國有1胖、1瘦的臺灣成年男子來接
    我與乙○○、寅○○，丁○○、甲○○分別是該1胖1瘦男子
    。我們在泰國該1胖1瘦的男子有交給我們1個晶片卡和1組電
    話號碼，叫我有事打給他們，並帶我們3人分別搭乘2輛計程
    車前往下榻旅館，我與寅○○被分配到同住312 房，乙○○
    也住同一層樓。因該1胖、1瘦的男子曾告知我們在95年12月
    25日中午要在房間內等候，所以我們都留在房間內未外出，
    接著該1胖、1瘦的男子就來我們房間，他們拿了2個行李箱
    過來給我與寅○○1人1個行李箱，叫我與寅○○把行李箱帶
    回臺灣交給林原德。那2個行李箱的外觀一樣。因1胖、1瘦
    的男子有更改回程機票，並把機票交給我們，叫我們搭下午
    的飛機回臺灣，並幫我們叫計程車，讓我與寅○○、乙○○
    搭計程車前往機場。我們3人搭同班飛機返回臺灣，各自領
    行李去通關，寅○○先拿到行李通關完畢，我通關時，乙○○的行李被X光照到的東西，與我的行李被X光照到的東西一
    樣，海關人員就將我與乙○○攔下檢查，結果我們的行李箱
    內都有被檢查出夾藏海洛因通關，我與乙○○當場被逮捕了
    。我不會認錯甲○○，因在泰國見過1胖、1瘦男子至少有3
    次以上，所以記得他們樣子，且因當時那1胖、1瘦中的人交
    付晶片卡給我時，上開電話號碼輸入在晶片內，我把晶片卡
    放在我的手機內使用，所以我的電話就有記憶這個號碼，當
    警方在詢問我時，警方有查閱我的手機內確實紀錄這組號碼
    ，我才據以回答等語（偵11235卷第108至110、101、102、1
    50至153頁、原審卷一第194至198、207、210頁）。
  乙○○證稱：95年時，我朋友「阿明」問我要不要去泰國幫
    他帶毒品回來，因他要給我150萬元（實則為105萬元，如下
    述）報酬，所以答應他。「阿明」說有人會打我手機與我聯
    繫。95年12月23日我要出國的前幾天，有名男子撥打我手機
    ，約我到台北市○○路浪漫一生西餐廳見面，我與那名男子
    碰面後，那男子告訴我去泰國沒有幾天就可以回來，當時我
    已經有護照，那名男子問我的意願，我說我有意願。在出發
    前1 天，那男子又找我去浪漫一生西餐廳見面，叫我帶護照
    、身分證去台北市○○○路的旅行社辦機票，就拿到這趟去
    泰國的來回機票。隔天（95年12月23日），我自己去桃園機
    場搭飛機前往泰國。到了泰國曼谷機場內，看到1胖、1瘦男
    子在那邊，胖的男子我在臺灣就見過，那1胖、1瘦男子幫我
    把辦簽證的資料拿給機場的人辦理，後來與那1胖、1瘦男子
    一起走到機場出口，在出口與庚○○、寅○○會合後，一同
    前往曼谷的旅館投宿。庚○○與我住在同一旅館內的不同房
    間。從泰國回臺灣的當天早上（95年12月25日），1胖、1瘦
    男子帶著1 個行李箱進入我的房間，拿機票給我，跟我說要
    坐當天的班機回臺灣，叫我要把行李箱帶回臺灣。我拿到行
    李箱後，知道行李箱內夾藏有海洛因，因我去泰國的目的就
    是要帶海洛因回臺灣。之後，我與庚○○及另名男子（寅○○）一起搭計程車到泰國曼谷機場，他們也都拿著1 個行李
    箱。到了泰國機場後，我們各自辦理登機手續，那1胖、1瘦
    的男子沒有跟去機場，我與庚○○及另名男子辦理完登機手
    續後就搭同一班飛機回臺灣。到了台灣，我領行李箱，要去
    通關，還沒完成通關就被查獲，庚○○後來也被查獲，另名
    男子則順利通關出去。甲○○是1胖、1瘦男子中瘦的那位（
    原審卷二第76至79頁）。
  楊靜玉證稱：丁○○於95年12月20日前後自行到公司問我機
    票價格，翌日他拿護照請我幫他辦理泰國簽證，順便訂95年
    12月23日早上出發到曼谷約12點班機，回程說隨便訂。95年
    12月22日下午他1 個人過來，付現把機票、護照拿走。我的
    訂位紀錄表上載「乙○○0000000000」之意，就是乙○○要
    訂機票，不知是否他本人，他要訂張到曼谷的機票，我說要
    有英文名字，他說不知道，我說要跟護照一樣的英文名字，
    他說等一下會拿護照影本過來，順便把錢帶過來。又記載「
    丁○○0000000000」之意，因那是丁○○的電話，他都是自
    己來，我會把電話記載在上面，方便事後聯絡。因丁○○來
    買機票不久，乙○○就說要買機票，我直覺他是丁○○介紹
    來的，影印乙○○護照，並把他們的資料放在一起（偵1728
    3卷第252、267、268頁）。
  丑○○證稱：95年12月22日下午甲○○打電話給我，表示明
    天（12月23日）要去泰國，請我訂位，我確認機位後，請他
    傳真信用卡刷卡付費後隨即幫他完成開票手續。95年12月24
    日下午我在家發現有手機顯示甲○○的未接來電（00000000
    00 )，我回撥無人接聽。不久甲○○用另外個電話（忘記有
    無號碼）打電話來，我問他電話怎麼沒接，他說沒有電了，
    並表示因假日長榮航空在曼谷訂位中心無人接聽電話，他想
    要提前一天（95年12月25日）回台灣，請我幫他更改訂位，
    我請他過半小時再聯絡。之後，我去電長榮航空訂位中心變
    更他的回台機位，超過l小時甲○○才來電，我告訴他回來
    機位已經處理好了，他順便請我幫忙訂他朋友也是長榮航空
    的機位，同時告訴我他朋友的英文名字，要跟他搭同一班機
    回台，我請他過半小時後再打來。後來他再打來跟我確認朋
    友的機位，我告訴他已經都確認回程訂位。後來又接到甲○○的電話（他用泰國電話號碼），我問他這是誰的電話號碼
    ，他說是朋友的，他請我幫忙，他在泰國曼谷的咖啡廳遇到
    幾個台灣人，因假日航空公司在泰國的訂位服務中心無人接
    聽電話，他們也想要更改機位提前返台，聽到他打電話回台
    更改機位，請他幫忙處理。不久，甲○○便提供我那些人的
    英文名字、機票號碼、機位艙等、原本訂位航班、欲更改日
    期及航班的相關資料，我隨即打電話去華航訂位中心更改他
    們的回台訂位，訂位中心要求我留下聯絡電話（0000-0000
    ）。因甲○○沒在約定時間打給我，我確認訂位後，想快點
    把事情結束，所以我回撥數次甲○○所留的泰國電話號碼，
    終於接通，方告知華航那邊的訂位也都更改處理好了。從訂
    位紀錄上記載的電話號碼及姓氏確認庚○○、乙○○、寅○○等3 人是我幫甲○○更改的中華航空的訂位。從訂位紀錄
    記載，上述3人的訂位紀錄皆有支泰國當地聯絡電話（0000-
    000000），應該是我當初留給華航訂位中心，以便臨時有事
    ，例如臨時航班變更、取消、延誤，可以馬上由訂位中心直
    接聯絡客人（偵17283 卷第50、51頁、原審卷二第213至215
    頁）。
  甲○○自承：不認識庚○○，沒有仇恨（偵11235卷第170、
    171 頁）；乙○○證述：不認識甲○○、丁○○，也沒有仇
    恨或金錢糾紛（偵11235卷第138頁）；又楊靜玉、丑○○僅
    為旅行社之員工，均與甲○○、丁○○等人無任何糾葛，是
    其等當無構詞誣陷甲○○、丁○○之動機。參以楊靜玉提供
    封面載有「0000000000丁○○」字樣之資料袋，袋內包含丁○○、乙○○之護照影本，而丁○○與楊靜玉連繫訂票事宜
    之0000000000門號登記使用人竟係乙○○，有該門號使用人
    資料1 紙在卷可稽（偵17283卷第258頁），乙○○於警詢坦
    承該門號為其所持用，並於95年12月25日乙○○自泰國返台
    時當場為警查扣在案，倘非在台與乙○○碰面聯絡前去泰國
    運毒，並安排購買機票之人為丁○○，何以丁○○訂購機票
    時，竟告知屬於乙○○使用行動電話門號予楊靜玉。復有甲○○向丑○○訂票紀錄、報價單、庚○○、乙○○、寅○○
    之華航訂票紀錄及丁○○、甲○○之長榮航空訂票紀錄附卷
    可稽。以庚○○、乙○○、寅○○之華航訂票紀錄上尚有甲○○、丁○○提供予庚○○、乙○○在泰國用以聯絡之0000
    000000泰國聯絡門號，倘非甲○○在泰國曼谷旅館內，由甲○○電聯丑○○處理變更庚○○等3人返台機票適宜，亦無
    留下屬甲○○、丁○○在曼谷機場提供予庚○○等人使用之
    泰國聯絡門號之理。足證庚○○等4人所證，應堪採信。故
    在泰國拿行李箱夾藏第一級毒品海洛因之1胖、1瘦男子分別
    為丁○○、甲○○無誤。
  (3)庚○○對其隨身攜帶1萬元現金，究係出國前1天或當天，由
    子○○交林原德轉交予庚○○、在泰國究係各自出遊或與寅
    ○○同遊；丑○○對甲○○究係於95年12月23日前1天或前1
    、2 星期訂票，前後雖有出入，然此屬枝微末節之事，容易
    因時間遞嬗而遺忘。且甲○○確實透過丑○○訂購前往泰國
    之機票，而庚○○迭次對甲○○、丁○○確實係在泰國交予
    夾藏海洛因行李箱之人等主要事實陳述相同，自不因細節些
    許疏漏而影響其等證詞之真實性。又丑○○稱：甲○○告知
    其在咖啡廳遇到台灣人，請他代為打電話回台更改機位，並
    留下泰國電話號碼，告知我那號碼不是他的，因他行動電話
    沒有電等語。因丑○○僅聽聞甲○○所述上情，實情為何，
    尚難遽論。且庚○○於原審證稱：甲○○、丁○○在泰國旅
    館房間內拿著我與寅○○機票，由甲○○打電話更改回程時
    間（原審卷二第72頁），以庚○○前後一致證述，相較於甲○○究否事先與丁○○約定前往泰國，閃爍不一而有顧慮，
    自應以庚○○所證較為可採。再庚○○雖以其係遭陷害，行
    前只知道要攜帶一些逃稅商品云云。因其於所涉案件中，陳
    述以為是菸酒等逃漏稅之物品，果係一般漏稅菸酒，因體積
    較佔空間，亦非價值甚鉅，當不至於專門提供機票、食宿等
    高額費用，以如此隱密、迂迴之方式托其私運。參以扣案黑
    色行李箱內裝6個紙盒及海洛因淨重達2251.85公克，其重量
    遠超過內裝相等體積香煙之重量，是其收受扣案黑色行李箱
    時，理應懷疑其內放置之物非菸酒逃漏稅之物品，復應甲○○、丁○○要求不僅不問內容物為何，亦未打開行李箱檢查
    （原審卷一第196 頁），顯悖於常情。衡諸泰國、緬甸靠近
    山區之金山角地區盛產海洛因，毒梟利用國人到該地旅遊返
    國之際，夾藏海洛因而運輸進入國內，時為報章雜誌所報導
    ，庚○○為具有社會歷練之人士，對此無法委為不知，是其
    主觀上必定對於所攜帶者可能係政府嚴加取締之高價毒品有
    所認識，卻未採取行動確認運輸之物品非海洛因，率然收受
    並代為運輸，足認其對於所運輸之物品，縱屬第一級毒品海
    洛因，亦不違背其本意，自有運輸第一級毒品及走私之不確
    定故意，至為灼然。乙○○於自己所涉案件中，均供稱：是
    「阿明」男子承諾給我報酬，並由「阿明」在泰國曼谷機場
    接機，安排我投宿曼谷某賓館，再將夾藏有毒品海洛因的行
    李箱在賓館內交付等語。然其於原審已證述：我被抓到後，
    想自己出事就不要連累別人，所以想要把所有的罪扛下來。
    今日因我在嘉義監獄服刑時，航警局的警員到嘉義監獄訊問
    我，也有經過遠距視訊的過程，並未說出1胖、1瘦男子。當
    時我不想要連累其他人。但航管局的警員說庚○○供出我也
    是一起運輸毒品的人，我想說我若繼續說謊，法院若不相信
    我，我會多條罪名，所以我今日把實情說出來。今天在提解
    過程中，與庚○○有談到為何庚○○要咬我出來，並未提到
    他之前作證的內容如何，我只知道是要來作證，且因我在嘉
    義監獄受訊問時，都沒有承認，所以我就問庚○○說你都把
    我供出來了，那我說的話法官會相信嗎，庚○○就回答我幾
    句話，意思是叫我看自己的意思要不要承認等語（原審卷二
    第80頁）。足證乙○○一反之前所陳，願意詳細陳述犯罪過
    程，乃因之前不願意累及他人，現因其所涉及運輸第一級毒
    品犯行已判決確定入監服刑，倘仍天馬行空恣意杜撰可能因
    此而另涉及偽證罪，遂在不知庚○○所證內容，及本於自由
    意識下，一五一十坦承過往犯罪經過。參以庚○○、乙○○
    於案發在桃園機場先後通關為警查獲之運輸毒品案件蒐證照
    片可知，2 人夾藏海洛因之方式均係將毒品海洛因與餅乾、
    奶粉包等物混置於包裝紙盒內，再將各包裝紙盒裝入1 只黑
    色行李箱內，其夾藏毒品之手法相同，而其等各自運輸之海
    洛因驗餘淨重分別為2251.85公克、2437.82公克，所運輸之
    海洛因重量亦甚相近乙節，業經本院調閱原審法院96年度重
    訴字第9 號庚○○案件卷證及判決、96年度重訴字第17號乙○○案件卷證及判決核閱屬實，足徵乙○○抵達泰國後之投
    宿地點、行程安排、取得夾藏有海洛因之黑色行李箱1 只及
    返國機票變更、搭乘計程車前往泰國曼谷機場搭機返國之歷
    程，與庚○○所述各節相同，勾稽各情，乙○○於原審所證
    ，均與事實相符，而堪採信。至乙○○於警詢及偵查中之陳
    述，避談甲○○、丁○○、庚○○等人涉案情節之舉措，係
    避免警員查出他人涉案而避重就輕之詞，要無足取。是以最
    先邀乙○○加入本案運輸毒品犯行之人固為「阿明」，惟其
    後帶同乙○○辦理簽證、購買機票及在泰國曼谷機場接應、
    又交付夾藏有海洛因之行李箱予乙○○之人為丁○○無疑。
    再庚○○雖以95年12月23日早上子○○開車至南京西路網咖
    載伊與林原德時，車上尚有寅○○、乙○○，伊與寅○○、
    乙○○到曼谷機場後，至第6號出口等待，甲○○、丁○○2
    人過來與伊等3 人會合。另在泰國跟我同房應該是在我們去
    桃園機場的司機等情，然其亦已更正稱：以前在警詢中回答
    應該比較清楚，即伊與寅○○抵達曼谷機場後，至第6 號出
    口等待，其後始有甲○○、丁○○帶同乙○○至該第6 號出
    口與伊等會合，甲○○、丁○○告知因乙○○辦理落地簽證
    的關係所以慢了一點會合。另阿哲與司機我弄錯，因他們長
    得很像等語在卷（偵11235卷第101反面、原審卷一第206、2
    07頁、原審卷二第90頁），核與乙○○證稱：我確實是自己
    搭車去機場的，因為我不認識庚○○，我也不認識原德等語
    相符（原審卷二第81頁），可見乙○○雖與庚○○同班機飛
    抵泰國，然庚○○與乙○○於下機後初始並非一起行動，迨
    甲○○、丁○○帶同乙○○辦理落地簽證完備後，始與庚○○、寅○○在曼谷機場第6 號出口會合等情，應堪採認。再
    乙○○對其此次運輸第一級毒品獲得之報酬於偵訊中稱105
    萬元，於原審稱150萬元（偵11235卷第137 頁、原審卷二第
    77頁），其於偵訊中距離案發較近，且依罪疑唯輕原則，本
    院認乙○○獲得之報酬為105 萬元。庚○○於警詢、原審均
    陳以在去機場路途中，子○○將我的護照、機票及1 萬元交
    給林原德再轉交給我（偵11235卷第109 頁、原審卷一第194
    頁），雖於偵查中陳稱：1 萬元是在出國前一天晚上，子○○拿給林原德再轉交給我（偵17283卷第185頁），然以庚○○之護照、機票均在前往桃園機場路途中始交付，衡情尚無
    必要分2 次交付，故本院認以庚○○在警詢所證，較為可採
    ，亦即出國當天，子○○在搭載林原德、庚○○、寅○○前
    往桃園機場途中，將護照、機票及1 萬元交給庚○○無誤。
    另丑○○於警詢陳以，甲○○在95年12月23日前1 天訂機票
    （偵17283 卷第50頁），以其於警詢所證距離案發較近，且
    於原審證述時，亦僅籠統陳述95年12月23日出發前1、2星期
    左右，自以丑○○於警詢中所證較為可採。
  (4)按共同正犯，在合同之意思內各自分擔犯罪行為之一部，相
    互利用他人之行為，以達其犯罪之目的者，即應對全部所發
    生之結果，共同負責（最高法院28年上字第3110號判例可資
    參照）。又共同正犯之意思聯絡，不限於事前有所協議，其
    於行為當時，基於相互之認識，以共同犯罪之意思參與者，
    亦無礙於共同正犯之成立，且其表示之方法，不以明示通謀
    為必要，即相互間有默示之合致，亦無不可。再共同正犯之
    意思聯絡，原不以數人間直接發生者為限，即有間接聯絡者
    亦包括在內（參照77年臺上字2135號判例）。本件庚○○、
    乙○○分別由林原德、「阿明」介紹擔任「交通」，其等前
    往泰國之往返機票、住宿費用，分別係由子○○、林原德及
    丁○○負責安排。為順利將第一級毒品海洛因自泰國運輸、
    走私入台，庚○○、乙○○之返台時間，必須配合在泰國已
    備妥夾藏海洛因之行李箱、安排返台接應之人員，及判斷遭
    警查獲之風險高低而決定，衡情應由主導本案運毒計畫之人
    始能決定，斷無貿然由庚○○、乙○○自行決定自泰國返國
    日期，致其無法掌握價值高昂之海洛因一旦入境後之流向之
    理。參以與甲○○同赴泰國之丁○○，在訂購本次赴泰國行
    程之往返機票時，已預見此行將提早返國，而告知楊靜玉可
    隨便訂一返國班機，由此可知丁○○之返國時間應係配合甲○○而決定，若非甲○○握有依憑交付夾藏海洛因之行李箱
    予庚○○、乙○○之時間而決定返國時間之權力，何以甲○○於搭機赴泰國之翌日即95年12月24日，即決意提前於同年
    月25日搭機返國，丁○○及庚○○、乙○○，甚且同行之寅
    ○○，亦會突然同時提前於95年12月25日搭機返國，足證策
    劃本件運輸、走私第一級毒品海洛因之人確實為甲○○、丁○○無誤。是以，本件確實由甲○○、丁○○策劃自泰國運
    輸海洛因來台，由林原德、「阿明」負責尋找「交通」，子
    ○○協助庚○○辦理護照、機票及載送至桃園機場，丁○○
    聯絡楊靜玉購買乙○○之機票。迨庚○○、乙○○依約前往
    泰國，由甲○○、丁○○接機、安排住宿、更改回程機票等
    情，復交付扣案夾藏海洛因之黑色行李箱交由庚○○、乙○○攜帶回國，再轉交林原德等情，顯然甲○○、丁○○、子
    ○○、林原德、「阿明」及庚○○、乙○○等人，在運輸及
    走私第一級毒品海洛因入境之合同意思內，各自分擔犯罪行
    為之一部，互相利用他人之行為，以達運輸、走私扣案海洛
    因入境之犯罪目的，甲○○等人自應就全部犯行予以負責。
  (5)甲○○雖以前詞置辯。然庚○○迭次於警詢、偵查及原審均
    證述：1胖、1瘦男子在泰國交付黑色行李箱之人，並於97年
    1月14日警詢時，經警拿出1、20張照片供庚○○指認，即指
    認甲○○、丁○○係在泰國1瘦、1胖之人，於偵查中再次指
    認，復於原審當庭指認甲○○確實為在泰國1胖、1瘦男子中
    之瘦者（偵11235卷第102、151 頁、原審卷二第79頁）。且
    強調在泰國見過甲○○、丁○○至少3次以上，所以記得他
    們。寅○○與子○○部分弄錯，是因為他們長得很像（原審
    卷一第207頁）。觀諸上開指認過程，庚○○未曾因誤導或
    暗示而指認甲○○，因見過甲○○至少3次以上，自泰國返
    台即遭查獲，對甲○○、丁○○之印象自較僅搭載庚○○前
    往桃園機場之子○○為深刻，則庚○○對甲○○之指認要無
    誤認之可能。縱或庚○○曾誤認子○○、寅○○，以庚○○
    主觀上認子○○、寅○○長相相似而誤認，事後已更正如上
    述，自不影響庚○○指認甲○○之正確性。又庚○○、乙○○在泰國雖見過甲○○至少3次以上，衡情當無注意，亦無
    以比較身高之方式彼此站立確實衡量身高，則在庚○○、乙○○等人均認甲○○屬瘦高身材下，庚○○主觀上認甲○○
    身高與其一般高而認約180公分，尚與常情不悖。再更改機
    票之時間，均需告知欲更改人之英文名字、機票號碼、機位
    艙、原本訂位航班、欲更改日期及航班等相關資料，業經丑
    ○○證述如上，顯然更改機票確實須以英文交代相關資料，
    且庚○○陳稱：比較瘦的處理更改機票，因他比較講英文（
    偵17283卷第186頁），並非認甲○○全程以英文商談更改機
    票事宜，故其事後以甲○○打電話用英文更改回程時間，乃
    屬簡略說法。參以甲○○並不否認確實打電話聯絡丑○○更
    改庚○○、乙○○、寅○○之回程機票，自不因庚○○上開
    所陳而不採其餘之證詞。至乙○○於原審出庭作證時，雖與
    庚○○同車到院，惟僅質問庚○○為何供出其涉案，絲毫不
    知庚○○所證內容，已如前述，則其於原審翻異前詞，乃出
    於自由意識而為，顯未受庚○○影響。縱或因恐虛偽證述而
    涉及偽證罪，亦屬刑法制定偽證罪在保護司法權之正確行使
    所衍生之附帶結果，絲毫不影響乙○○於原審證述之真實性
    。
  (6)至證人寅○○於原審證稱：因綽號「小胖」男子欠伊錢，要
    伊與他朋友一起前往泰國3天2 夜，只需支付4,500元，不清
    楚何人辦理機票及訂房事宜，「小胖」不是丁○○。不認識
    乙○○、不清楚庚○○所述，也忘記帶我去旅館之男子體型
    、外型，對於甲○○沒有印象，甲○○沒有交行李箱予我，
    不確定返程機票是否透過甲○○安排取得云云。觀諸其於原
    審另稱：伊去泰國前就預定3 天2夜，故僅帶2件內褲、乾淨
    的衣服及褲子1 套、相機，以肩背式行李袋裝載上開物品帶
    上飛機。因對泰國不熟，是因有人要搭飛機去那邊，伊就跟
    他一起去，故只準備現金及換洗的衣服，沒有準備要到泰國
    哪些名勝地點旅遊云云。此與一般人自助旅行者前往未曾造
    訪之國外旅遊時，多半會事先規劃旅遊行程、安排參觀景點
    、預定住宿飯店等準備工作之常情不符。且倘其原本即安排
    3天2夜行程，焉需由甲○○於95年12月24日臨時致電丑○○
    後，委由丑○○代為更改機位，故寅○○於原審所證，顯有
    迴避己身、甲○○是否涉案而隱瞞實情之嫌，自不足採為對
    甲○○有利之認定。至甲○○與丁○○交付寅○○攜帶返國
    之行李箱內有無夾藏海洛因，因寅○○回國後順利通關，未
    經查獲，致無從知悉其所攜行李箱內是否確有夾藏海洛因，
    本院尚不得遽為認定寅○○知情，並參與運輸、走私第一級
    毒品犯行。子○○、林原德均否認參與犯行，此亦屬迴護己
    身之詞，不足採信。
  (7)末按運輸毒品罪祇以所運輸之毒品已實施運送為已足，並非
    以運扺目的地為完成犯罪之要件，換言之，區別該罪既遂、
    未遂之依據，應以已否起運為準，既已起運，構成該罪之輸
    送行為即已完成，不以達到目的地為既遂條件。本件庚○○
    、乙○○業已分別將海洛因自泰國運抵我國境內乙情，已如
    前述，其等顯已實施運送行為無訛。揆諸前揭說明，庚○○
    、乙○○縱未交付毒品予受貨者即遭查獲，亦不影響其等運
    輸行為既遂之認定。
(三)綜上所述，甲○○所辯，均不足採信。本件甲○○與丁○○
    等人共同運輸、走私第一級毒品犯行明確，應依法論科。
二、己○○、戊○○部分
(一)訊據己○○對96年5 月22日曾前往桃園機場遇見子○○；己○○、戊○○對其等行動電話基地台於96年5 月22日均在西
    門町附近等情坦承不諱，惟均矢口否認涉有共同運輸第一級
    毒品犯行，並均辯稱：
  (1)己○○部分：子○○對聯絡更改班機之對象、其受何人委託
    洽談運毒之事、毒品運入國內轉交何人、何人交付運毒代價
    等，前後證述不一。且於審判中坦承其於警詢、偵查所陳係
    偽證，故子○○警詢、偵訊筆錄均不足採信。96年5 月22日
    監視器拍攝畫面無法確認為伊，伊媒介大陸女子來台賣淫，
    並於96年5月22日在桃園機場咖啡廳與2名疑似大陸女子交談
    等情，業經子○○、癸○○陳述在卷。故伊前往機場，是看
    大陸女子，與本件無涉。伊常與戊○○在東山蜜蜂咖啡廳聚
    會，通聯紀錄及基地台位置，均不能證明伊參與本件犯行。
    子○○找癸○○挹注資金，於96年3 月間即決定出資45萬元
    ，顯然自始至終僅子○○己身有運毒意圖，伊如何知悉此情
    而請子○○代找「交通」，難憑單純向丁○○借車，即認伊
    指示丁○○送子○○、壬○○。戊○○未支付10萬元予子○○供走私之用云云。
  (2)戊○○部分：依子○○原審所證，已足認定其係遭子○○於
    警、偵誣陷，且子○○對於癸○○投資時間與「阿益」指示
    找人投資時間，前後矛盾；子○○對究係戊○○或己○○找
    人運毒，洽談時間為96年4月初或4月中旬、取得毒品交予何
    人、何人交付運毒代價、是否直接與戊○○聯絡、究係透過
    「阿安」或「阿源」聯絡戊○○、辛○○先找子○○借錢或
    戊○○先找子○○運毒等情，前後齟齬。對壬○○購買機票
    、住宿費用等金額，逾越戊○○交付之10萬元，與常情不合
    。倘子○○擔心壬○○出國款項不夠，大可將癸○○交付25
    萬元均轉交壬○○，而無須代墊，竟以違背常情之「事後可
    以向阿益他們抵銷」，故其說詞有攀污之嫌。伊之行動電話
    在96年5 月22日晚間基地台曾出現在西門釘，乃因伊時常在
    東山蜜蜂咖啡廳打牌，要難以此認伊涉案云云。
(二)經查：
  (1)上開事實二，業經子○○於警詢、偵查中指證歷歷，核與壬○○迭次所證相符，並有桃園機場出境大廳96年5月13日、9
    6年5月22日之監視器錄影內容暨翻拍照片、臺北關稅局扣押
    貨物、運輸工具收據及搜索筆錄、臺北關稅局稽查組Ｘ光檢
    查儀注檢行李報告表、查獲照片等附卷可參（偵11235卷第1
    75至177頁、壬○○案件偵12142影卷第1 反面、2、4頁）。
    扣案4 包物品，經送請法務部調查局鑑定結果，均含有第一
    級毒品海洛因成分（驗餘淨重共3071.16 公克，空包裝總重
    107.84公克，純度百分之52.9，純質淨重1599.77 公克），
    有該局96年6月18日調科壹字第09623051770號鑑定書在卷可
    憑（偵12142影卷第5反面）。復有海洛因外包裝袋4 個及草
    綠色行李箱1 只，及壬○○因本案運輸毒品犯罪所得而剩餘
    之零用金1,900元及美金335元扣案可佐。
  (2)觀諸子○○、壬○○、丁○○之證述：
  子○○證稱：96年4月初己○○電詢有無人願意前往緬甸運
    輸海洛因回國乙事，言明事成後給我20萬元。96年4月中旬
    因辛○○需款孔急，向我借錢，遂告知辛○○有這條門路賺
    錢，言明報酬為60萬元，辛○○認有利可圖，表示可徵詢其
    同居人壬○○之意願，即返家拜託壬○○幫他運1 次毒品，
    他則不再碰毒品，壬○○答應後，辛○○要求我只告訴壬○○運毒代價45萬元，另外15萬元他要偷拿起來不讓壬○○知
    道。96年4 月20日我與己○○、戊○○相約在台北市西門町
    東山咖啡店內見面謀議運輸毒品細節，經戊○○當場交付10
    萬元予我，作為支付安排運輸毒品之費用，並告知我需負責
    先為壬○○辦護照、緬甸簽證、訂機位、買機票等事項，言
    明壬○○可得60萬元（其中15萬元由辛○○取得），戊○○
    交代我一定要告知壬○○到緬甸之後打電話回來給我，告訴
    我當地住宿旅館房間號碼，我再打電話通知己○○，己○○
    再約大家見面告知相關細節及下一步動作，才可以通知緬甸
    當地朋友去接壬○○。戊○○負責聯絡緬甸當地聯繫洽購毒
    品，並安排人員前往仰光旅館帶壬○○自仰光搭機前往大其
    力，再安排人員至大其力旅館交藏毒品之行李箱給壬○○，
    並與癸○○共同出資，己○○負責聯絡，復命丁○○負責於
    出國當日駕車搭載壬○○前往機場搭機。同年4月底，辛○○電知壬○○辦護照的照片已照好，請我至辛○○住處樓下
    拿相片，我就拿去辦理護照及訂機票，這些費用均是戊○○
    拿10萬元所支付的，於壬○○出國前我再將剩餘的錢兌換成
    2000美元（實為美金1,200元及新台幣2,000元，如下述）給
    壬○○。一開始買來回機票，因去大其力，回國班機有改。
    96年5月12日己○○叫我向丁○○借車，告知要載壬○○出
    國，他應該知道我借車的目的，所以才會同意借車給我，並
    堅持與不知情「阿吉」跟我們去機場。96年5月13日出國當
    天，丁○○以0000000000撥打我0000000000行動電話，怕我
    睡過頭，告知我要出發了。當天丁○○搭載我、壬○○去機
    場，他在車上有交代壬○○運毒之事，並由我下車陪同壬○○辦理登機劃位手續、換取外幣等事宜。壬○○在緬甸均與
    我聯繫。96年5月22日，我跟癸○○一起開車去機場，之前
    有告知壬○○回國班機，所以，己○○也來接貨，癸○○知
    道我來接毒品，因癸○○是我朋友，她要投資25萬元買毒品
    運輸。壬○○返國運輸之毒品立即交給己○○，由己○○點
    貨，再分給癸○○，運毒代價由己○○交給我。壬○○被抓
    後，當晚我、己○○、戊○○約在台北市西門町東山咖啡廳
    見面，他們叫我先躲一陣子，避避風頭再打算（偵17283 卷
    第29反面、30頁、偵11235卷第81、80反面、86反面、87、
    99反面、159、252、277、278頁、原審卷一第279頁）。
  壬○○證稱：96年4月中旬，辛○○找我談出國運毒計畫，
    因他假釋期間限制出國，在其遊說下，想說可以還卡債，又
    有小孩教育基金，遂同意自己出國運毒。辛○○應子○○要
    求帶我去照相，並將我的身分證、相片交給子○○辦理護照
    之用。子○○告知我會幫我訂機位，並指示我住進機場對面
    的仰光飯店，再打電話給子○○告知房號。出國當天，丁○○交代我帶毒品回來不要緊張，子○○說回台會來接我，子
    ○○把護照、機票交給我，幫我去櫃台劃位。抵達緬甸後，
    我依約聯絡子○○，他告訴我會有一位男子來飯店找我，帶
    我去坐飛機去大其力。後來確實有男子帶我去大其力，並安
    排我住湄公河飯店409 號房。當晚有另名男子交給我藏有毒
    品之行李箱就走了。翌日子○○電詢我是否收到行李箱，並
    交代我將帶去的提包、衣服放進行李箱內。96年5 月20日再
    搭機回仰光，之後聯絡子○○，他告訴我5 月22日搭機回台
    灣，並會來機場接我。我自己認為帶毒品回國應該有45萬元
    報酬。96年5 月13日機場照片女子就是我，站我旁邊穿白色
    上衣的男子是子○○，子○○旁邊穿白色上衣男子是司機丁○○（偵17283卷第32反面、34-1、35、原審卷一第261、26
    4、271、272頁）。
  丁○○證稱：我與子○○算是不錯朋友，沒有怨隙。於96年
    5 月13日早上駕車搭載子○○、另名男子載送壬○○去機場
    搭乘華信航空837 班機至緬甸。是己○○叫我去的。我事後
    才知己○○、子○○、「阿益」共謀本案，他們3 人之前曾
    碰面談事情。壬○○被捉後，己○○與子○○在談論壬○○
    的事情，我經過有聽到。96年5 月22日己○○叫我載他去西
    門町，與子○○談壬○○被捕善後問題，我看見己○○拿2
    萬5千元給子○○作為壬○○部分安家費（偵17283卷第26-1
    、偵11235卷第83反面、84頁）。
  以子○○與己○○、戊○○、丁○○均無任何怨隙，且壬○○不認識己○○、戊○○、丁○○，丁○○與己○○為朋友
    關係，其等應無構詞誣指己○○、戊○○，陷己身於運輸、
    走私第一級毒品重罪追訴之理。雖子○○冀望供出「阿益」
    獲得減刑之寬典，然子○○與己○○、戊○○為共犯關係，
    自無毒品危害防制條例第17條規定之適用，故不因此影響其
    證詞之可信性。且子○○、壬○○所陳就壬○○答應出國運
    輸走私海洛因入境後，迄壬○○確實在緬甸取得夾藏有海洛
    因4包之草綠色行李箱1只後攜帶搭機返國，嗣於入境通關時
    為警查獲之過程細節，互核相符；子○○復另就戊○○與癸○○出資情形、如何經由辛○○徵詢壬○○同意後，由壬○○前往緬甸攜帶毒品入台，辛○○、壬○○可得報酬，其如
    何辦理壬○○出國事宜，及96年5 月13日當日由丁○○駕車
    搭載伊接送壬○○前往機場，乃至於其與癸○○、己○○分
    別於96年5 月22日前往機場等候壬○○返國等細節，均清楚
    陳明無誤；復有壬○○、子○○、黃慧源一同於96年5月13
    日上午6時20分許，出現在桃園機場內之監視器翻拍照片、
    子○○、癸○○一同於96年5月22日下午4時許至7時許間出
    現在桃園機場內之監視器翻拍照片及攝有己○○與子○○於
    96 年5月22日下午7時許，先後或一同出現在上開機場內之
    監視器翻拍照片證據可佐（偵17283卷第38、39、126、127
    、145 、146頁）。酌以己○○坦承使用0000000000行動電
    話（偵112 35卷第39反面），該行動電話於案發當日基地台
    位置略為：(甲)96年5月22日17時11分許，在桃園縣大園鄉五
    權村2-3 號；(乙)同年月日19時54分許，在桃園縣蘆竹鄉○○
    路305巷10號；(丙)同年月日19時58分許，在台北縣林口鄉○○村○○○路○段20巷；(丁)同年月日20時32分許，在台北市
    ○○○路2段25 8巷2號；(戊)同年月日20時50分許，在台北市
    ○○○路6段58號；(己)同年月日23時40分許，在台北市○○
    街108號；(庚)同年月23日0時45分許，在台北市○○街52號萬
    國廣場等情，有上開電話之通聯紀錄存卷可參（偵17283卷
    第150頁），以己○○於96年5月22日案發前後，其行動電話
    基地台位置均與子○○所稱，曾前往桃園機場接機點收受壬○○運輸、走私之海洛因，因壬○○遭警查獲，遂離開桃園
    機場，並與子○○、戊○○約在西門町東山咖啡廳見面等移
    動位置，大致相符。甚且子○○、壬○○、丁○○所證犯罪
    情節，均攸關本身刑責，是子○○於警詢、偵查所陳、壬○○於偵查及原審所陳、丁○○於警詢所陳，均堪採信。
  勾稽上開所陳，可知子○○事前與戊○○、己○○聯絡代尋
    擔任運輸走私海洛因來台之人，積極透過辛○○尋找壬○○
    擔任「交通」角色，自戊○○處先收取10萬元作為安排壬○○出國運輸毒品走私入台之費用，並代壬○○辦理護照、緬
    甸簽證、訂機票及支付相關費用。丁○○受己○○之命駕車
    搭載子○○、壬○○前往機場，子○○在赴機場途中轉交護
    照、機票予壬○○，囑咐壬○○到緬甸如何住宿及撥打電話
    回台與其聯絡等細節、由丁○○面囑壬○○帶毒品回台不用
    緊張等語，復由子○○帶壬○○前往華信航空公司櫃臺劃位
    、子○○並充擔壬○○在緬甸與戊○○等人間之聯絡管道。
    迨壬○○依約返台後，子○○擔任接機工作，並預計轉交海
    洛因予己○○等情，應堪認定。倘己○○、戊○○未參與本
    件犯行，何以己○○命丁○○駕車搭載壬○○前去桃園機場
    ，並於壬○○預定返國之日，親往桃園機場接機；又何以戊○○於敲定壬○○擔任「交通」後，即與己○○、子○○在
    西門町東山咖啡廳商議運輸、走私海洛因細節，並當場交付
    10萬元予子○○；己○○、戊○○等於案發當天晚上，即與
    子○○在西門町東山咖啡廳安撫子○○，希望其躲避追緝一
    陣子，顯然己○○、戊○○均涉及本件犯行無誤。末因己○○、戊○○於96年4 月20日，曾在西門町與子○○商議運輸
    、走私海洛因之細節，且己○○命丁○○駕車搭載子○○、
    壬○○前往桃園機場，且己○○於壬○○預定返國之日，前
    往桃園機場，已如前述，則本院認戊○○應係透過己○○與
    子○○聯絡，並負責接收自國外運回之海洛因及將運毒代價
    交子○○之人。又子○○於壬○○出國前，交付美金若干，
    二人所陳不一（美金2,000元或美金1,200元及新台幣2,000
    元），此乃因記憶有限所致，以罪疑唯輕原則，本院認子○○交付美金1,200元及新台幣2,000元予壬○○。
  (3)子○○於原審雖證稱：因我在跑路時，與己○○、戊○○去
    中和泡沫紅茶店見面，向己○○借錢遭拒，我被抓後，心裡
    不平衡，就誣賴己○○、戊○○。實際上「阿益」是「阿明
    」，不是戊○○，「阿安」部分是我掰的云云。然子○○於
    偵查中已表明，怕遭危險，不好講話，要求不要同庭開庭，
    已如前述，並於原審作證之初，即表示要拒絕作證，經原審
    法官曉諭所涉共同運輸毒品案件已確定而無刑事訴訟法第18
    1條規定得拒絕證言之情形，始命其具結作證（原審卷一第2
    75頁），足證其有所顧忌而表示不願意作證。參以其於原審
    對其於警詢、偵查中對其己身、癸○○、壬○○、辛○○等
    部分均強調為真實（原審卷一第275、279、285 頁），復對
    於偵查中指認「阿安」是己○○、「阿益」是戊○○，且「
    阿益」與癸○○共同出資，又承認於96年11月20日偵查中檢
    察官訊問時，坦承有打電話去緬甸給壬○○，並問她有沒有
    人去找她，是阿益交代的，確認回國時間。之後，有向「阿
    益」報告，此處所講「阿益」就是在庭戊○○（原審卷一第
    286、288頁），卻又表示於偵查中所陳「我打電話去旅行社
    問，跟「阿益」說，是阿益叫我聯絡改回程機票」，這所說
    「阿益」不是在庭戊○○，「阿明」是「阿益」等情（原審
    卷一第286、288頁），前後顯然矛盾，雖檢察官於原審初始
    已再三提醒偽證之後果，仍因內心忐忑而無法自圓其說，以
    其於警詢、偵查中，對本件所有歷程均交代詳細且一致，可
    見子○○於警詢、偵查中所證，要非虛妄，其事後一反常態
    而坦承偽證，顯然子○○內心仍恐遭危險而不願意據實陳述
    ，其翻異前詞而迴護己○○、戊○○，尚與常情不悖，則子
    ○○於原審所證，自難為己○○、戊○○有利之證據。丁○○證稱：子○○只想把事情推給別人，「阿益」是誰不清楚
    云云。以其為戊○○的人，業經子○○陳明在卷（偵11235
    卷第251 頁），恐己身涉入此案而遭重罪追訴，並為迴護戊○○，容有隱匿而不吐實之情，此部分亦難採信。又癸○○
    稱：96年5月22日，子○○開車接我去機場，帶我去1間咖啡
    店，遇到2名女子跟1名男子，那兩名女子口音聽起來像大陸
    籍人士。子○○與那2名女子及1名男子都有講話（原審卷二
    第22頁）。經檢察官質疑何以其於自己案件偵查、原審中均
    未提及與子○○在機場內遇到2名女子及1名男子，僅概略回
    答：沒有想到這麼多（原審卷二第26頁），則當時在咖啡廳
    內是否確實有2名女子及1名男子，已值懷疑。又癸○○於原
    審多次表示事情那麼久了，我沒有記得很清楚。我不記得說
    過的內容，我有憂鬱症，每天都吃藥，現在記不起來（原審
    卷二第23、24、25、26頁），則癸○○如何能於案發1 年半
    之後仍記住當時子○○帶同其前往桃園機場時，在咖啡廳內
    仍有己○○與2 名口音疑似大陸人士之女子在場，顯然上開
    所陳，要屬迴護己○○、戊○○之詞，不足採信。
  (4)按證人之證言或共犯之陳述，縱令先後兩歧或未盡相符，仍
    得本於審理所得心證，就其一部分認為真實予以採取（最高
    法院46年度台上字第1155號判例意旨參照）。子○○對於「
    阿益」或「阿安」於何時聯絡其找尋「交通」、兌換美金2,
    000元或1,200元交予壬○○、走私入境毒品交予丁○○或己○○、由何人交付運毒代價、戊○○透過己○○或丁○○與
    其聯絡、不敢確定丁○○在犯罪組織中扮演何種角色、聯絡
    更改班機之對象等情，雖前後不一。然子○○以壬○○返國
    抵台之毒品交付之對象、運毒代價由何人交付、戊○○透過
    何人聯絡子○○，因己○○、丁○○均與戊○○為友人關係
    ，並均參與本件犯行，則子○○或陳稱係己○○、或陳述係
    丁○○，乃因其主觀上認己○○、丁○○均與戊○○共謀所
    致。再子○○於警詢、偵查迭次所證關於戊○○與癸○○出
    資合作自國外運輸、走私海洛因，己○○如何聯絡其尋找「
    交通」、如何找到壬○○擔任「交通」、其如何與己○○、
    戊○○於西門町東山咖啡廳謀議細節、如何安排壬○○前往
    緬甸、壬○○於緬甸如何與其聯絡，及至壬○○返國遭警查
    獲後，仍與己○○、戊○○在西門町東山咖啡廳見面等主要
    情節，前後一致，並無齟齬，自不因事過境遷遺忘細節而捨
    棄其證詞不採。又壬○○對於出國時，開車搭載其前往桃園
    機場係子○○1人或尚有他人，該他人有無陳述關於運輸、
    走私海洛因情事、忘記子○○在桃園機場兌現美金之金額等
    情，亦有不同，因案發迄至壬○○於原審作證相隔約1年半
    之久，人之記憶當隨時間經過而有所遺忘，自難以此認壬○○所證不可採信。
  (5)按共同正犯，在合同之意思內各自分擔犯罪行為之一部，相
    互利用他人之行為，以達其犯罪之目的者，即應對全部所發
    生之結果，共同負責（最高法院28年上字第3110號判例可資
    參照）。又共同正犯之意思聯絡，不限於事前有所協議，其
    於行為當時，基於相互之認識，以共同犯罪之意思參與者，
    亦無礙於共同正犯之成立，且其表示之方法，不以明示通謀
    為必要，即相互間有默示之合致，亦無不可。戊○○、癸○○為本件運輸、走私海洛因之出資者，戊○○請己○○出面
    聯絡子○○，由子○○尋找壬○○擔任運輸走私海洛因入台
    之交通，戊○○則負責緬甸當地相關事宜，並與緬甸之成年
    「某男」達成該「某男」在緬甸大其力湄公河飯店房間內交
    付夾藏有海洛因4包之草綠色行李箱1只予壬○○，由壬○○
    攜帶返國之合意，辛○○則代子○○找尋交通，丁○○銜己○○之命搭載子○○、壬○○前往桃園機場，以遂行運輸、
    走私海洛因之目的。是以，己○○、戊○○與子○○、辛○○、壬○○、癸○○、丁○○及在緬甸不詳成年男子「某男
    」等人間，就走私管制物品進口、運輸第一級毒品海洛因之
    合同意思範圍內，有相互利用他人之行為，以達其等走私管
    制物品及運輸第一級毒品海洛因入台之目的，其等自應對於
    全部所發生之結果共同負責。
  (6)證人辛○○到庭證稱：子○○在壬○○被抓後，沒有給我錢
    （本院卷一第20頁），以辛○○於己身案件中，矢口否認與
    壬○○共同或單獨收受報酬，有本院96上重訴字第97號判決
    在卷可稽（本院卷一第156 頁），則其到庭供述如上，亦屬
    事理之然。參以丁○○證稱：案發當日，親見己○○、子○○在西門町東山咖啡廳內談及壬○○遭警查獲事宜，己○○
    交付2萬5千元給子○○供壬○○「部分」安家費（偵11235
    卷第84頁），已然說明「部分」安家費，則子○○事後交付
    辛○○6 萬元，要非虛妄。證人丙○○證稱：丁○○被抓後
    ，去會客，丁○○要我傳話問己○○向其借款何時還錢，如
    果不給，大家沒有好下場（本院卷二第27反面），然丁○○
    與己○○為認識很久之朋友，曾經找己○○處理一些事情，
    彼此吳財物糾紛或怨隙，業經丁○○陳述明確（偵17283卷
    第26-1頁），足證丙○○所證，要難採信。己○○證稱：不
    曾同時與戊○○、子○○一起到過東山咖啡廳，因子○○不
    是我們玩鬥地主的牌搭（本院卷二第29頁），然己○○曾供
    述：我與戊○○無聊時，會在東山咖啡店喝咖啡，子○○曾
    經在該處不期而遇。我們缺人打牌時，我就會叫子○○過去
    （偵11235卷第40反面、164頁），前後齟齬，則己○○於本
    院證述：其於案發當日是去接大陸女人，已難遽信。況癸○○上開己○○與2 名疑似大陸口音女子在機場咖啡廳內之證
    詞，不可採信，自以子○○所證，己○○於96年5 月22日前
    往桃園機場點收壬○○運輸之毒品，並非安排大陸女子來台
    賣淫，較為可採，故己○○於本院所證，應屬卸責之詞，要
    無足取。戊○○於本院證稱：對子○○沒有印象，且未曾與
    子○○在東山咖啡館討論事情（本院卷二第29反面、30頁）
    ，此與己○○上開警詢所陳相違，則戊○○於本院所證，亦
    屬脫免罪責之詞，不足採信。
  (7)己○○、戊○○雖以前詞置辯。然：
  子○○於原審證述不同於以往，乃擔憂己身危險所致，已如
    上述，且子○○對於本案枝微末節無法完全記憶，而有陳述
    不一，亦不足以影響本件事實之認定。己○○對96年5 月22
    日在桃園機場監視器攝錄翻拍照片中子○○能指認無誤，對
    在旁之自己卻無法指認（偵11235卷第164頁），此與對己身
    身影應較子○○身影容易辨認之常情顯然有悖，甚且以其與
    子○○僅在機場停車場碰面（偵11235 卷第41頁），復以案
    發當日，子○○與其及2 名疑似大陸女子在咖啡廳碰面，顯
    然前後矛盾，應屬情虛之詞，要難採信。癸○○於96年3 月
    初投資25萬元權充運輸、走私海洛因之部分資金，雖早於己○○於96年4 月初詢問子○○代找「交通」。然癸○○陳稱
    ：子○○請人從國外帶毒品回來，已有段時間（原審卷二第
    21頁），子○○亦證稱：癸○○知道這件事後，希望透過我
    向己○○他們講她要投資，投資金也交給己○○（本院卷一
    第240 反面），互核所證，顯然癸○○早已知悉子○○有管
    道可自國外運輸、走私海洛因。衡以自國外運輸、走私海洛
    因歷程，始自聯絡國外備妥海洛因、安排接應之人，國內尋
    找有意願、可靠之人擔任「交通」，並辦理出國手續，再考
    慮為警查獲之風險高低等相關事宜，需天時、地利、人和等
    諸多因素之配合，顯非一蹴可幾。且運輸、走私毒品集團，
    主謀及位居上位者，為避免「交通」遭警查獲而循線暴露犯
    行，均輾轉由他人從事運輸、走私毒品之較易曝光之事務性
    外圍工作，俾阻斷檢警查緝之線索。以子○○參與本件犯行
    ，僅從事尋找「交通」、代壬○○辦理簽證、護照、購買機
    票、聯絡身處國外之壬○○、接送飛機等屬整個運輸、走私
    海洛因集團之非核心工作，顯非集團之主要成員，則癸○○
    96年3 月初，透過子○○轉詢己○○欲投資，進而達成參與
    此次運輸、走私海洛因犯行，並分2 次給付25萬元，需等待
    由己○○、戊○○於國外接洽妥適後，子○○始銜命尋找「
    交通」，於覓得「交通」壬○○後，隨即展開一連串運輸、
    走私海洛因之安排，則癸○○投資時間，早於子○○受命尋
    找「交通」之時間，尚難謂有何違背常情之處；且癸○○稱
    ：子○○說交錢後15天就有消息，然亦稱：從96年3 月初直
    到壬○○出國為止，子○○講過好幾次有人要出國（原審卷
    二第26頁），因運輸、走私毒品需從長計議，計畫生變而不
    得不延期，亦屬合於情理。再子○○雖告知癸○○入股金額
    45萬元，亦係子○○轉知投資本件所需之金額，因癸○○思
    量後，決定給付25萬元，尚難以此認本件自始至終僅子○○
    1 人為主謀及金主。又倘己○○僅單純向丁○○借車供子○○搭載壬○○前往桃園機場，僅需由丁○○交車予子○○即
    可，尚無須勞師動眾，刻意駕駛車輛載送子○○、壬○○前
    往桃園機場，並於前往桃園機場途中，丁○○竟開口告知壬○○運毒不要緊張等語，顯然己○○、丁○○均參與本件犯
    行無誤。又子○○於原審雖以癸○○交付25萬元未轉交「阿
    明」，並直接用於購買壬○○機票及支付去緬甸的花費云云
    。然子○○陳述：癸○○投資25萬元已交予己○○。壬○○
    運抵來台之海洛因，由己○○點貨，再分給癸○○（偵1123
    5 卷第252頁、本院卷一第240反面），以子○○收受癸○○
    交付25萬元時，尚未尋獲「交通」，衡情子○○收受25萬元
    投資金，已轉交己○○、戊○○，較為合理。則戊○○於96
    年4 月20日在西門町東山咖啡廳交付子○○10萬元，作為辦
    理壬○○出國手續之用及零花，應屬事理之常。
  原判決認子○○警詢、偵查筆錄較為可採，惟因其於原審到
    庭作證，虛偽陳述而涉犯偽證罪，遂於判決（第67頁）內敘
    明疑似涉犯刑法第168 條偽證罪，故並無前後矛盾之情。癸○○投資時間早於己○○邀子○○代找「交通」之時間，癸○○被告知交錢後15日內就有消息情，與常情不相違背，已
    如上述，且子○○雖對於枝微末節前後所述不一，然不影響
    其關於主要事實之陳述，尚難捨棄其證詞不採。癸○○交付
    子○○25萬元投資款，因斯時，尚未尋得「交通」，故已轉
    交己○○、戊○○，如上所述，則戊○○另行交付10萬元，
    要與常情相符。又子○○證稱：戊○○先算一算大概的花費
    ，就拿10萬元給我（偵11235卷第9反面），則此金額係經戊○○事先核算，以辦理壬○○簽證、護照、訂機票外，尚有
    子○○代訂住宿、與壬○○在緬甸聯絡、更改機票等費用，
    自難以子○○僅給予壬○○美金1,200元及新台幣2,000元零
    花金，且機票、護照不可能高達5 萬多元，而需另行代墊，
    即認子○○所言不實。又子○○以代墊款項，「事後可以向
    阿益他們抵銷」，因既為代墊，理應由己○○等人事後返還
    ，則子○○所謂「抵銷」，本意應係雙方彙算結帳之意，僅
    屬用語不當，不影響事實之認定。子○○於警詢、偵查中所
    證，較為可採，已如前述。且丁○○證稱：96年5 月22日己○○要求駕車載往西門町，他與子○○談壬○○被捕之後相
    關善後問題，我看見己○○拿了2萬5千元給子○○作為壬○○的部分安家費，同時知道壬○○運毒被逮（偵11235卷第8
    4頁），子○○稱：事後其有拿2次共6 萬元給辛○○（原審
    卷一第277 頁，辛○○否認此情，不可採，已如上述），且
    子○○、己○○、戊○○於案發當天在西門町東山咖啡廳聚
    會，己○○等要求子○○躲一躲等情，則丁○○證稱：事後
    才知道己○○、子○○及「阿益」共謀本案，並非虛妄而不
    可採信。又戊○○使用0000000000號行動電話於96年5 月22
    日20時32分許起至同年月23時15分許，基地台位置均在台北
    市○○區○○街132號5樓頂，有通聯紀錄在卷為憑（偵1728
    3卷第132反面），益證丁○○、子○○所證，案發當晚，子
    ○○、己○○、戊○○在西門町東山咖啡廳聚會商議壬○○
    遭警查獲後續事宜等情，誠屬有據，要難以戊○○時常在該
    處打牌，即認無法證明其涉案。
  (8)末按運輸毒品罪祇以所運輸之毒品已實施運送為已足，並非
    以運扺目的地為完成犯罪之要件，換言之，區別該罪既遂、
    未遂之依據，應以已否起運為準，既已起運，構成該罪之輸
    送行為即已完成，不以達到目的地為既遂條件。本件壬○○
    業已分別將海洛因自緬甸運抵我國境內乙情，已如前述，其
    等顯已實施運送行為無訛。揆諸前揭說明，壬○○縱未交付
    毒品予受貨者即遭查獲，亦不影響其等運輸行為既遂之認定
    。
(三)綜上所述，己○○、戊○○所辯，均不足採信。本件己○○
    、戊○○與子○○等人運輸、走私第一級毒品犯行明確，應
    依法論科。至己○○聲請傳喚丁○○、羅俊傑，因丁○○已
    通緝在案，所在不明，不能調查，且本件事證已明，自無庸
    加以傳喚，附此敘明。
三、論罪科刑
(一)甲○○部分
    核甲○○所為，係犯毒品危害防制條例第4條第1項之運輸第
    一級毒品罪及懲治走私條例第2條第1項之私運管制物品進口
    罪。其持有海洛因之低度行為，為其運輸之高度行為所吸收
    ，不另論罪。甲○○與「阿明」成年男子、丁○○、林原德
    、子○○、庚○○、乙○○相互間，就上開犯罪事實一犯行
    ，有犯意聯絡及行為分擔，為共同正犯。甲○○以一行為同
    時觸犯2 罪名，為想像競合犯，應依刑法第55條規定，從一
    重以共同運輸第一級毒品罪處斷。
(二)己○○、戊○○部分
    核己○○、戊○○所為，均係犯毒品危害防制條例第4條第1
    項之運輸第一級毒品海洛因罪及懲治走私條例第2條第1項之
    私運管制物品進口罪。其等持有海洛因之低度行為，為運輸
    之高度行為所吸收，不另論罪。己○○、戊○○與子○○、
    辛○○、壬○○、癸○○、丁○○及在緬甸之不詳成年某男
    等人間，就上開事實二犯行，具有犯意聯絡及行為分擔，均
    為共同正犯。其等以一行為觸犯2 罪名，為想像競合犯，應
    依刑法第55條之規定，應從一重之共同運輸第一級毒品罪處
    斷。
四、撤銷原判決之理由
(一)原審認甲○○、己○○、戊○○等犯罪證明確，予以論罪科
    刑，固非無見。惟查：(1)共同正犯之犯罪所得，合併計算，
    為避免執行時發生重複沒收之情形，故各共同正犯間係採連
    帶沒收主義，於裁判時應就共同正犯諭知連帶沒收，如全部
    或一部不能沒收時，以其財產連帶抵償之。原判決主文就附
    表一編號五、六；附表二編號三未扣案之運輸毒品所得新台
    幣壹佰元、美金捌佰陸拾伍元等部分，均漏載「以其財產『
    連帶』抵償之」，尚有未合。(2) 庚○○對其取得1萬元時間
    ；丑○○對甲○○訂購機票時間，前後不一（原判決第18頁
    倒數第5行、第21頁第2行；第37頁第8行、38頁倒數第3行）
    ，原判決未說明採證之理由，稍有未洽。(3)附表一編號二，
    因其包裝與附表一編號一相同，有現場查獲照片可稽，則原
    判決就附表一編號二漏載「含無法獨立析離之黃色膠帶、膠
    膜1團、塑膠袋33只」，稍有疏漏。(4)原判決主文就壬○○
    犯罪所得1百元及美金865元，雖未扣案，仍諭知連帶沒收，
    如全部或一部不能沒收時，以其財產連帶抵償之。理由欄漏
    未說明沒收之依據，亦有未洽。甲○○、己○○、戊○○雖
    均否認犯行而上訴，核均無理由，已如前述，然因原判決既
    有上開可議之處，自應由本院撤銷改判。
(二)爰審酌甲○○、己○○、戊○○明知海洛因毒害國人健康甚
    鉅，為謀己利而策劃分自泰國、緬甸運輸、走私海洛因，且
    共同運輸入境之海洛因分別高達驗餘淨重4689.67公克、純
    度則高達71%左右；驗餘淨重3071.16公克、純度52.09%，嚴
    重危害社會治安，幸未流入社會即遭查獲，所生損害尚擴大
    及其等犯罪手段、目的、智識程度、犯後態度不佳及其等在
    整體毒品運輸集團中所扮演之角色等一切情狀，分別量處如
    主文第2、3項所示之刑，並依刑法第37條第1 項之規定均宣
    告褫奪公權終身。公訴人雖建議對甲○○、己○○、戊○○
    依刑法第90條第1 項規定諭知強制工作云云，惟觀諸甲○○
    、己○○、戊○○等人除涉犯本案犯行外，尚無其他不良素
    行，有本院被告前案紀錄表3 份附卷可參，衡情本案其等所
    犯共同運輸第一級毒品犯行，尚難認有犯罪之習慣或以犯罪
    為常業或因遊蕩或懶惰成習而犯罪，本院認上開量處之刑，
    已足促使甲○○、己○○、戊○○知所警惕，尚無予以強制
    工作之必要，併予敘明。
(三)沒收部分
  (1)甲○○部分
    扣案附表一編號一、二號所示第一級毒品海洛因粉末共50包
    及海洛因磚7塊（含無法獨立析離之黃色膠帶2份及膠膜2團
    、塑膠袋17只、33只，海洛因驗餘合計淨重4689.67 公克）
    係查獲之毒品，均應依毒品危害防制條例第18條第1 項前段
    規定宣告沒收銷燬之。扣案附表一編號三、四號所示紙盒15
    個（含其內食品）、黑色行李箱2個、黑色行動電話1具（其
    內無晶片卡）、插有0000000000門號SIM卡行動電話1具、泰
    國SIM卡1張（序號HAPPＺ0000000000000000000），分係本案
    共犯所有而供其等犯罪所用，均應依毒品危害防制條例第19
    條第1 項規定宣告沒收。未扣案附表一編號五所示運輸毒品
    所得1萬元、泰銖2萬元，係庚○○、乙○○犯罪所得，應依
    毒品危害防制條例第19條第1 項規定宣告連帶沒收之，如全
    部或一部不能沒收時，以其財產連帶抵償之。又未扣案附表
    一編號六所示庚○○所有之0000000000門號SIM卡1張、丁○○與甲○○所有之0000000000泰國門號SIM卡1張，及林原德
    所有之插有0000000000門號SIM卡之行動電話1支（含SIM 卡
    ），係供本件運輸第一級毒品犯罪所用之物，均應依毒品危
    害防制條例第19條第1 項規定宣告沒收之，如全部或一部不
    能沒收時，追徵其價額或以其財產連帶抵償之。末庚○○、
    乙○○甫入境即遭查獲，預計犯罪所得庚○○之不詳報酬、
    乙○○105萬元，均未實際取得，自無庸為沒收之諭知。
  (2)己○○、戊○○部分
    扣案附表二編號一所示壬○○運輸走私入境之海洛因4包（
    驗餘淨重共3071.16公克），應依毒品危害防制條例第18 條
    第1 項前段規定沒收銷燬之；扣案附表二編號二所示包裝前
    開毒品海洛因之外包裝袋4 個（空包裝袋總重107.84公克）
    ，既與毒品海洛因分別秤其重量，有上開鑑定通知書在卷可
    考，與毒品海洛因即無難以析離之情，且該外包裝袋4 個具
    有防止上開毒品海洛因裸露、逸出及潮濕之功用，並便於攜
    帶及運輸，與扣案之草綠色行李箱1 只，均係共犯「某男」
    所有供本案犯罪所用之物，應予沒收；再扣案附表二編號三
    所示共犯壬○○前往緬甸運輸毒品過程中用剩之現金1,900
    元及美金335 元，自壬○○因本件犯罪所得，應連帶沒收，
    因已扣案，即無全部或一部不得沒收而應以財產抵償之情形
    存在。未扣案附表二編號三壬○○犯罪所得1百元及美金865
    元，亦應連帶沒收，如全部或一部不能沒收時，以其財產連
    帶抵償之。至壬○○甫入境即遭查獲，預計犯罪所得45萬元
    、辛○○15萬元、子○○20萬元，均未實際取得，自無庸為
    沒收之諭知。
參、臺灣桃園地方法院檢察署檢察官以97年度偵字第17283 號移
    送併辦之甲○○、戊○○、己○○違反毒品危害防制條例第
    4條第1項運輸第1級毒品罪嫌乙案（原審卷二第130頁），核
    與上揭檢察官所起訴，嗣經本院論罪科刑之運輸第1 級毒品
    犯行，犯罪事實相同，甲○○等人亦均同一，顯屬事實上之
    同一案件，本院自應併予審理，附此敘明。
肆、本件甲○○經合法傳喚，無正當之理由不到庭，爰依刑事訴
    訟法第371條規定，不待其陳述，逕行判決。
據上論斷，應依刑事訴訟法第369條第1項前段、第364條、第371
條、第299條第1項前段，毒品危害防制條例第4條第1項、第18條
第1項前段、第19條第1項，懲治走私條例第2條第1項、第11條，
刑法第11條、第28條、第55條、第37條第1項，判決如主文。
本案經檢察官柯麗鈴到庭執行職務。
中    華    民    國    98    年    10    月    29    日
                  刑事第二庭審判長法  官  洪光燦
                                  法  官  宋明蒼
                                  法  官  李麗玲
以上正本證明與原本無異。
如不服本判決，應於收受送達後10日內向本院提出上訴書狀，其
未敘述上訴之理由者並得於提起上訴後10日內向本院補提理由書
（均須按他造當事人之人數附繕本）「切勿逕送上級法院」。
                                  書記官  廖婷璇
中    華    民    國    98    年    10    月    29    日
附錄：本案論罪科刑法條全文
毒品危害防制條例第4條第1項規定：
製造、運輸、販賣第一級毒品者，處死刑或無期徒刑；處無期徒
刑者，得併科新臺幣1千萬元以下罰金。
懲治走私條例第2條第1項規定：
私運管制物品進口、出口逾公告數額者，處7年以下有期徒刑，
得併科新臺幣3百萬元以下罰金。
附表一（甲○○部分）
┌─┬───┬───────────────┬──────┐
│編│運輸毒│扣案物名稱及數量              │沒收與否及其│
│號│品之交│                              │依據        │
│  │通者  │                              │            │
├─┼───┼───────────────┼──────┤
│一│庚○○│海洛因磚4 塊及海洛因粉末17包（│依毒品危害防│
│  │      │驗餘淨重共2251.85 公克、空包裝│制條例第18條│
│  │      │總重254.81公克，純度71.46%，純│第1 項前段沒│
│  │      │質淨重1609.17 公克，含無法獨立│收銷燬之    │
│  │      │析離之黃色膠帶及膠膜1團、塑膠 │            │
│  │      │袋17只）                      │            │
├─┼───┼───────────────┼──────┤
│二│乙○○│海洛因磚3塊及海洛因粉末33包（ │同上        │
│  │      │驗餘淨重共2437.82 公克、空包裝│            │
│  │      │總重190.79公克，純度71.73%，純│            │
│  │      │質淨重1748.65 公克，含無法獨立│            │
│  │      │析離之黃色膠帶及膠膜1 團、塑膠│            │
│  │      │袋33只）                      │            │
│  │      │                              │            │
│  │      │                              │            │
├─┼───┼───────────────┼──────┤
│三│庚○○│(1)紙盒6個（含其內食品）       │依毒品危害防│
│  │      │(2)黑色行李箱1個               │制條例第19條│
│  │      │(3)黑色行動電話1 具（其內無晶片│第1項沒收   │
│  │      │  卡）                        │            │
├─┼───┼───────────────┼──────┤
│四│乙○○│(1)紙盒9個（含其內食品）       │同上        │
│  │      │(2)黑色行李箱1個               │            │
│  │      │(3)插有0000000000門號SIM 卡行動│            │
│  │      │  電話1具                     │            │
│  │      │(4)泰國SIM卡1張（序號HAPPY89661│            │
│  │      │  00000000000000）            │            │
├─┼───┼───────────────┼──────┤
│五│庚○○│(1)未扣案之運輸毒品所得新臺幣1 │依毒品危害防│
│  │乙○○│  萬元(庚○○)                │制條例第19條│
│  │      │(2)未扣案之運輸毒品所得泰銖2萬 │第1 項之規定│
│  │      │  元（乙○○）                │宣告與庚○○│
│  │      │                              │等人連帶沒收│
│  │      │                              │，如全部或一│
│  │      │                              │部不能沒收時│
│  │      │                              │，以其財產連│
│  │      │                              │帶抵償之    │
├─┼───┼───────────────┼──────┤
│六│庚○○│(1)未扣案之庚○○所有之00000000│依毒品危害防│
│  │乙○○│  73門號SIM 卡1 張            │制條例第19條│
│  │      │(2)未扣案之丁○○與甲○○所有之│第1 項規定宣│
│  │      │  0000000000泰國門號SIM卡1 張 │告沒收，如全│
│  │      │(3)未扣案之林原德所有之插有0938│部或一部不能│
│  │      │  277746門號SIM卡之行動電話1支│沒收時，追徵│
│  │      │  （含SIM卡）                 │其價額或以財│
│  │      │                              │產連帶抵償之│
└─┴───┴───────────────┴──────┘
附表二（己○○、戊○○部分）
┌─┬───┬───────────────┬──────┐
│編│運輸毒│扣案物名稱及數量              │沒收與否及其│
│號│品之交│                              │依據        │
│  │通者  │                              │            │
├─┼───┼───────────────┼──────┤
│一│壬○○│第一級毒品海洛因4 包（驗餘淨重│依毒品危害防│
│  │      │共計3071.16公克，純度52.09％，│制條例第18條│
│  │      │純質淨重1599.77公克）         │第1 項前段沒│
│  │      │                              │收銷燬之    │
├─┼───┼───────────────┼──────┤
│二│壬○○│(1)包裝本附表編號一所示第一級毒│依毒品危害防│
│  │      │  品海洛因之塑膠包裝袋4 個（空│制條例第19條│
│  │      │  包裝總重107.84公克）        │第1項沒收   │
│  │      │(2)COMBAT牌草綠色行李1 只（內有│            │
│  │      │  夾層：第1 層係原行李黑色尼龍│            │
│  │      │  布；第2 層係黑色膠布及藍色膠│            │
│  │      │  布混黏；第3 層係鋁板）      │            │
├─┼───┼───────────────┼──────┤
│三│壬○○│扣案新台幣1,900 元及美金335 元│依毒品危害防│
│  │      │                              │制條例第19條│
│  │      │                              │第1 項連帶沒│
│  │      │                              │收          │
│  │      ├───────────────┼──────┤
│  │      │未扣案之新台幣1百元及美金865元│依毒品危害防│
│  │      │                              │制條例第19條│
│  │      │                              │第1 項與林淑│
│  │      │                              │惠等人連帶沒│
│  │      │                              │收，如全部或│
│  │      │                              │一部不能沒收│
│  │      │                              │時，以其財產│
│  │      │                              │連帶抵償之  │
└─┴───┴───────────────┴──────┘


司法院資訊處製作；財團法人民間司法改革基金會備份。
